【裁判字號】    98,上訴,2359
【裁判日期】    991006
【裁判案由】    毒品危害防制條例等
【裁判全文】
臺灣高等法院刑事判決                98年度上訴字第2359號
上  訴  人  臺灣板橋地方法院檢察署檢察官
上  訴  人
即  被  告  乙○○
選任辯護人  吳金棟律師
            鄭重文律師
被      告  丙○○
指定辯護人  義務辯護人陳尚義律師
上  訴  人
即  被  告  戊○○
選任辯護人  方興中律師
            洪志文律師
上  訴  人
即  被  告  癸○○
選任辯護人  曾朝誠律師
上  訴  人
即  被  告  丁○○
選任辯護人  廖年盛律師
上列上訴人因被告毒品危害防制條例等案件，不服臺灣板橋地方
法院97年度訴字第2506號，中華民國98年2月27日第一審判決（
起訴案號：臺灣板橋地方法院檢察署97年度偵字第12715號、第
15705號），提起上訴，本院判決如下：
    主  文
原判決關於戊○○於民國九十七年二月六日、同年月二十三日共
同私行拘禁申○○等人及定應執行刑部分均撤銷。
戊○○犯共同私行拘禁，處有期徒刑如附表六編號2、3所示。
其他上訴駁回。
戊○○前開撤銷改判部分即附表六編號2、3所示與上訴駁回部分
，應執行有期徒刑伍年肆月，扣案如附表三編號1、2、3、10、
17、26所示之物均沒收，販賣第三級毒品所得新臺幣貳仟元沒收
，如全部或一部不能沒收時，以其財產抵償之。
    事  實
一、乙○○（綽號「蟾蜍」）於民國96年9 月27日22時20分許，
    在其位於臺北縣中和市○○路262 號14樓之2 之住處樓下即
    「天空之城」Ｂ棟大樓大廳時，因電梯感應卡之問題，不滿
    當時值班管理員丑○○之處理，遂憤而離開現場，前往尋找
    成年友人羅至俊（綽號「阿俊」，業經原審通緝）及綽號「
    小胖」之真實姓名年籍不詳之成年男子，渠等三人即基於恐
    嚇之犯意聯絡，於同日22時45分許，由乙○○攜帶其所有如
    附表三編號三所示之不具殺傷力之仿GLCOK 廠17型半自動手
    槍製造之改造手槍1支（槍枝管制編號：0000000000 號），
    夥同羅至俊及綽號「小胖」之成年男子，返回該「天空之城
    」Ｂ棟大樓大廳，在值班之管理員丑○○、寅○○、李聰慧
    等三人面前，以右手持前開改造手槍1 支，再以左手拉該手
    槍之槍機滑套後，將手槍持以朝向丑○○之加害生命、身體
    之行為，恐嚇管理員丑○○、寅○○、李聰慧等三人，使其
    三人均心生畏懼，致生危害於安全，乙○○等三人隨即再動
    手毆打丑○○、李聰慧（起訴書誤繕為毆打寅○○，致其受
    傷），致丑○○受有頭部其他開放性傷口及肘、前臂、腕之
    表淺損傷等傷害（丑○○傷害部分業經撤回告訴）及李聰慧
    之手部受傷（傷害部分未據告訴），嗣經丑○○、李聰慧、
    寅○○等三人不斷向乙○○道歉求饒，乙○○與羅至俊、綽
    號「小胖」等三人始罷手離去。
二、乙○○於97年1 月28日下午某時許，受綽號「志明」之真實
    姓名年籍不詳之成年男子所託，代為處理林范瑞蕙積欠綽號
    「洪仔」之真實姓名年籍不詳之成年男子之簽賭債務，乙○○受託後，隨即基於共同恐嚇之犯意，指示羅至俊、丙○○
    （綽號「蝌蚪」，其自行上訴部分，本院另行判決駁回在案
    ）、丁○○（綽號「小瑋」）等成年人帶人前往砸店討債。
    旋於同日下午約18時許左右，羅至俊、丙○○、戊○○、癸○○、丁○○及林國榮（綽號「阿龍」）、自稱「黃祖原」
    、「吳敬祖」等成年男子，基於共同與乙○○對林范瑞蕙恐
    嚇之犯意聯絡，由羅至俊帶領丙○○等人一同前往林范瑞蕙
    位於臺北市○○區○○路2段23號1樓之「福興洗衣店」，由
    丁○○出言詢問林范瑞蕙何以不還錢，再由丁○○、癸○○
    等人動手將店內桌上之衣物、洗衣顏料等物撥到地上（該等
    衣物及洗衣顏料並未達毀損之程度，起訴書另誤繕尚有砸毀
    店內設備），以此加害財產之行為，恐嚇林范瑞蕙，使其心
    生畏懼，致生危害於安全，其等揚言叫林范瑞蕙儘速與綽號
    「洪仔」之成年男子聯繫還錢之事宜後，始罷手離去，羅至
    俊離開上開洗衣店後，隨即向未出面之乙○○回報。林范瑞
    蕙則隨即向友人借款新臺幣（下同）50 萬元交予綽號「洪
    仔」之成年男子以為清償，「洪仔」於取得款項後，委由「
    志明」將報酬2萬元交予乙○○，乙○○即將該報酬中之9,0
    00元交由羅至俊分予丁○○、再將其中2,000元分予戊○○
    、2,000元分予癸○○，餘款再用以請羅至俊等人吃飯。
三、乙○○等人對於甲○○、申○○妨害自由，分述如下：
  (一)乙○○自97年2月5日22時許起，在臺北縣中和市○○路643
    號之「水精靈檳榔店」地下室，與甲○○（綽號「小龍」）
    、申○○（綽號「明德」）及多名真實姓名年籍不詳之成年
    人等人賭博，迄翌日（即97年2月6日）3時許，乙○○賭輸
    30餘萬元，懷疑甲○○詐睹，遂指示羅至俊、楊博仁（經原
    審通緝）、丙○○、戊○○、癸○○、丁○○及林國榮（綽
    號「阿龍」）等人前來，渠等即共同基於妨害自由之犯意聯
    絡，由乙○○手持前開事實一所示之不具殺傷力之仿GLCOK
    廠17型半自動手槍製造之改造手槍1支（槍枝管制編號：000
    0000000號），林國榮亦手持槍身銀色、握把黑色、不具殺
    傷力之不詳改造手槍1支（未扣案，無證據證明具有殺傷力
    ），由乙○○持槍，喝令羅至俊等人將甲○○、申○○等二
    人強行押至該檳榔店之1樓，渠等以此脅迫之不法方法剝奪
    其二人之行動自由，再由乙○○出言詢問甲○○是否詐賭，
    然為甲○○所否認，林國榮見狀即以所持不具殺傷力之改造
    手槍之槍托敲打甲○○之頭部，癸○○等人亦出手毆打甲○○，致甲○○受有頭皮約1公分之淺撕裂傷之傷害（傷害部
    分未據告訴），乙○○見甲○○不承認詐賭，遂與羅至俊、
    楊博仁、丙○○、戊○○、癸○○、丁○○及林國榮等人承
    前妨害自由之犯意聯絡，指示羅至俊等人，續以持槍之脅迫
    方式，多人分別駕駛多輛自用小客車，將甲○○、申○○等
    二人押至臺北市○○區○○街46號之香格里拉酒店包廂內私
    行拘禁，接續以此方式剝奪甲○○、申○○等二人之行動自
    由，嗣乙○○檢驗賭具無詐賭之證據，始向甲○○、申○○
    等二人致歉，並經王斯斯、申○○之同意，帶其二人轉往臺
    北市西門町之錢櫃KTV唱歌喝酒賠罪。
  (二)數日後，乙○○思及此事，仍心有不甘，轉而懷疑詐賭之事
    僅與申○○有關，遂於97年2月23日23時許，另行起意，再
    與羅至俊、丙○○、戊○○、癸○○、丁○○、林國榮等人
    共同基於妨害自由之犯意聯絡，由乙○○假意邀約甲○○喝
    酒聊天，再由甲○○轉而邀約申○○到場，甲○○、申○○
    不疑有他，均依約前往臺北縣三重市○○路27號之泰國蝦活
    蝦料理餐廳，乙○○、羅至俊見其二人抵達，即以電話聯絡
    在車上等候之丁○○，丁○○即與癸○○、林國榮進入餐廳
    ，由癸○○手持乙○○前開不具殺傷力之仿GLCOK廠17型半
    自動手槍製造之改造手槍（槍枝管制編號：0000000000號）
    ，林國榮持另把槍身銀色、握把黑色之手槍，二人持槍對準
    申○○欲將其押走，申○○反抗，癸○○、丁○○、羅至俊
    與林國榮即毆打之，致其倒地，而將其拖走，押至丙○○駕
    駛之汽車，癸○○、林國榮持槍在車上坐於申○○兩側，分
    別以槍抵住申○○之腹部及背部，將申○○強行押至臺北縣
    新莊市○○路892號之檳榔攤，與乙○○、羅至俊會合後，
    將申○○拘禁於該檳榔攤，由乙○○繼續申○○有無詐賭，
    並對其搜身，乙○○授意再「修理」申○○，癸○○、丁○○、羅至俊及林國榮四人即以原置放該處為不詳之人所有之
    鐵條及木棍毆打申○○，其間多次質問申○○有關詐賭之事
    ，在該處合計三次毆打申○○，致申○○受有左腳扭傷、右
    手第5指指骨骨折及右手掌多處撕裂傷併肌腱斷裂、左手第3
    指掌骨骨折等傷害，乙○○並向申○○恫稱：要其立刻籌出
    200萬元以賠償詐賭之損失等語，致申○○因而心生畏怖，
    向乙○○求情，經乙○○同意減為34萬元，並撥打電話予甲○○，要求甲○○擔任保證人，甲○○惟恐申○○遭受不測
    因而同意，乙○○始釋放申○○離去。
四、乙○○等人重利及對子○○私行拘禁部分：
  (一)乙○○、羅至俊、戊○○、癸○○等四人因貪圖利益，自95
    年間某日起至97年3月止期間，乙○○或單獨基於重利之犯
    意，或與羅至俊或與戊○○或與癸○○共同基於重利之犯意
    聯絡，以附表三編號1所示之行動電話為聯絡工具，趁如附
    表一所示之人因急迫用錢之情形下，以如附表一所示之利息
    計算方式，收取與原本顯不相當之利息，並要求借款人簽立
    面額高於借款金額之借據、本票及保管條，且須交付證件影
    本（如國民身分證影本或健保卡影本）作為債務之擔保，貸
    放款項予如附表一所示之借款人。
  (二)嗣因借款人子○○無法依約還款，乙○○遂與羅至俊、戊○○、丙○○、癸○○及林國榮（綽號「阿龍」）、二名真實
    姓名年籍不詳之成年男子共同基於妨害自由之犯意聯絡，由
    乙○○及羅至俊二人指示戊○○、丙○○、癸○○及林國榮
    、二名真實姓名年籍不詳之成年男子出面以押人討債之方式
    向子○○催討債務，並以如附表三編號1、2、10、26所示之
    行動電話為聯絡工具，戊○○、丙○○、癸○○、林國榮及
    二名真實姓名年籍不詳之成年男子等六人即依乙○○及羅至
    俊之指示，於96年12月31日中午某時許，駕車前往臺北縣泰
    山鄉○○路60號，見子○○與其越南籍女友梅垂琳在該處工
    作，隨即上前將其二人圍住，癸○○持空氣槍（未扣案，無
    從證明有殺傷力）對準子○○二人，共同強行將之押上車載
    至臺北縣新莊市○○路上之某泡沫紅茶店，以此脅迫方法剝
    奪其二人之行動自由，丙○○並隨即撥打電話向羅至俊回報
    ，羅至俊即於電話中向丙○○等人稱：小心一點，不要被警
    察抓到等語，而戊○○於泡沫紅茶店內，見子○○身上並無
    現金可清償債務，遂指示丙○○與癸○○將梅垂琳押往其與
    子○○位於臺北縣新莊市○○○路5號4樓之2之住處，欲查
    知其住處是否有現金，丙○○與癸○○即承前妨害自由之犯
    意聯絡，將梅垂琳押至其上開住處後，因未發現藏有現金，
    丙○○隨即撥打電話回報戊○○，戊○○知情後即撥打電話
    詢問乙○○如何處理，乙○○即指示戊○○等人再找找是否
    有值錢物品可抵償，癸○○接獲指示後，即詢問梅垂琳，梅
    垂琳為求自保隨即交出身上之現金2,000元及所戴之金項鍊1
    條予癸○○，丙○○、癸○○二人即將梅垂琳押回前開泡沫
    紅茶店，戊○○見吳仁俊等二人僅取得2,000元及金項鍊1條
    ，隨即向子○○恫稱：「反正我不怕你跑，今晚要拿出10萬
    元來贖回你女朋友」等語，命子○○離去籌錢贖人，而子○○於同日22時許，籌得現金8萬元後，隨即撥打電話予戊○○，相約於臺北縣泰山鄉○○路上見面交款贖人，戊○○等
    人即將梅垂琳帶往該處，並收取陳國豪所交付予現金8萬元
    後，又向子○○稱：尚須返還本金及利息17萬元，但可分3
    期清償，然須再簽立金額為17萬元之本票、借據、保管條等
    語，子○○為能贖回女友梅垂琳，即同意簽立本票、借據、
    保管條，癸○○見狀，始將前開梅垂琳所交出之2,000元及
    金項鍊返還梅垂琳，戊○○等人亦當場釋放梅垂琳與子○○
    離去，並將所取得款項交予乙○○及羅至俊，羅至俊即將其
    中12,000元分予丙○○。
  (三)戊○○、癸○○等二人因思及前次未能幫乙○○催討全部債
    務，其二人遂自行起意，於97年1月9日21時許（起訴書誤繕
    為同年月7日），在臺北縣泰山鄉○○路之麥當勞前，要子
    ○○先行清償2萬元，因子○○表示僅有8,000元，請求寬限
    數日，戊○○及癸○○等二人當場遂怒萌傷害之犯意聯絡，
    推由戊○○至其所駕駛之自用小客車內取出其所有之球棒1
    支，持以毆打子○○之左手臂，致子○○受有左手筋骨傷害
    之傷害，嗣後子○○向友人借得12,000元，而湊滿2萬元交
    予戊○○、癸○○等二人，戊○○、癸○○等二人始倖然離
    去。
  (四)戊○○於97年1月底某日，思及子○○應再清償5萬元，遂前
    往臺北縣泰山鄉某處，向子○○催討債務，子○○即向戊○○表示僅有38,000元，戊○○遂自行起意，單獨基於恐嚇之
    犯意，向子○○恫稱：一定要湊足5萬元，不然就看著辦，
    你之前被打的事，忘記了嗎等加害身體之言詞，使其心生畏
    懼，致生危害於安全，子○○隨即再向友人借款，而於97年
    1月31日湊得5萬元交予戊○○。
五、丙○○、戊○○等二人均明知Ｋ他命係毒品危害防制條例所
    列管之第三級毒品，不得非法販賣，丙○○或單獨基於販賣
    第三級毒品以營利之犯意，或與戊○○、或與真實姓名年籍
    不詳之成年人共同基於販賣第三級毒品以營利之犯意聯絡，
    以如附表三編號10、26所示之行動電話為販賣Ｋ他命時之聯
    絡工具，再以如附表三編號17所示之電子磅秤分裝Ｋ他命後
    ，於附表二所示之時間、地點，以附表二所示之價格，販賣
    第三級毒品Ｋ他命予附表二所示之買家。
六、癸○○明知可發射子彈具有殺傷力之改造手槍，係槍砲彈藥
    刀械管制條例所列管之槍砲，非經中央主管機關許可，不得
    無故持有，竟基於持有可發射子彈具有殺傷力之改造槍枝之
    犯意，於97年2 月間某日，在臺北縣永和市仁愛公園旁，因
    綽號「小黑」之真實年籍不詳之成年男子積欠其債務，而收
    受綽號「小黑」之成年人所交付用以抵債之可發射子彈具有
    殺傷力之仿WALTHER 廠PPK/S 型半自動手槍製造之槍枝，換
    裝土造金屬槍管而成之改造手槍1 支（槍枝管制編號：0000
    000000號）及不具殺傷力之非制式子彈7 顆，並將上開槍彈
    藏放於其居住之臺北縣永和市○○路381 號6 樓之居所而持
    有，至97年4 月9 日10時10分許為警查獲時止。
七、嗣於97年4 月9 日7 時許，在臺北縣永和市○○路○ 段129
    號之錢櫃KTV 第310 包廂，為警循線查獲乙○○、羅至俊、
    癸○○、丁○○等人，並扣得如附表三編號1 、2 所示之行
    動電話2 支；再於同日10時50分許，在臺北縣中和市○○路
    262 號14樓之2 ，扣得乙○○所有之如附表三編號3 所示之
    不具殺傷力之改造手槍1 支（槍枝管制編號：0000000000號
    ）；另於同日11時30分許，在丙○○臺北縣三重市○○路○
    段194號3樓之2之住處扣得如附表三編號7至18所示之物；又
    於同日7時40分許，在戊○○臺北市中山區○○○路○段59巷
    45號9樓之住處，扣得如附表三編號19至27所示之物；復於
    同日8時10分許，在癸○○臺北縣板橋市縣○○道○段33巷9
    弄11號6樓之住處，扣得如附表三編號28、29所示之物，再
    於同日10時10分許，在癸○○臺北縣永和市○○路381號5樓
    之居所，扣得如附表三編號30、31所示之物；又於同日8許
    45分許，在丁○○臺北市○○區○○街2段124之1號3樓，扣
    得如附表三編號32至36所示之物，始悉上情。
八、案經寅○○、丑○○、甲○○、申○○、子○○訴由臺北縣
    政府警察局中和分局報請臺灣板橋地方法院檢察署檢察官偵
    查起訴。
    理  由
壹、證據能力：
  (一)被告戊○○、癸○○之辯護人雖主張證人即被害人甲○○、
    申○○、子○○於檢察官訊問時之證述，係屬審判外陳述無
    證據能力云云。惟查，該三人於檢察官訊問時之證述，雖屬
    被告以外之人於審判外之言詞陳述，然依卷內證據資料，尚
    查無檢察官對該三名證人有違法取供虞慮之情形，而難認存
    有何顯有不可信之情況，且均已具結擔保其證詞之真實性，
    嗣經原審及本院依法傳喚與拘提，皆未能到庭，依刑事訴訟
    法第15 9條之1第2項規定，本院認該三名證人於檢察官訊問
    時之證述具有證據能力。癸○○於偵查中以證人身為所為之
    證述，亦核無顯不可信之特別情況，審判中復經詰問，故其
    偵查中之證詞應有證據能力。
  (二)以下所引用之卷證資料（包含人證與文書證據），並無證據
    證明係公務員違背法定程序所取得，又被告以外之人於審判
    外之陳述，經核並無非出於自由意願而為陳述或遭違法取證
    及顯有不可信之情況，再卷內之文書證據，亦無刑事訴訟法
    第159條之4之顯有不可信之情況與不得作為證據之情形，且
    被告乙○○、丙○○、戊○○、癸○○、丁○○及渠等辯護
    人迄本院言詞辯論終結前均未聲明異議，依刑事訴訟法第15
    9條至159條之5之規定，均有證據能力，合先敘明。
貳、有罪部分：
一、事實欄一部分（即被告乙○○在天空之城大樓持槍恐嚇管理
    員）：
    被告乙○○如何於事實欄一所示時、地，夥同被告羅至俊及
    真實姓名年籍不詳之綽號「小胖」之成年男子，由乙○○手
    持不具殺傷力之改造手槍1支，共同恐嚇管理員丑○○、寅
    ○○及李聰慧等犯罪事實，業據被告乙○○於原審及本院坦
    承不諱，並經證人即告訴人丑○○、寅○○於警詢、偵查中
    指訴明確，且有被告乙○○手持上開改造手槍及被告羅至俊
    、另名身型較胖之人在場之現場監視錄影翻拍照片17幀附卷
    可稽（見97年度偵字第15705號卷二第12至17頁），此外，
    尚有被告乙○○前開持以恐嚇所用之不具殺傷力之改造手槍
    1支扣案可資佐證，而該支扣案之改造手槍經送請內政部刑
    事警察局，以性能檢驗法鑑定認：「槍管內具阻鐵且欠缺撞
    針，無法發射彈丸，認不具殺傷力」乙節，有該局97年5 月
    1日刑鑑字第0970057651號槍彈鑑定書1件佐卷可參（見97年
    度偵字第12715號卷二第90至93頁），足認被告乙○○前開
    不利於己之自白與事實相符，應堪採信。
二、事實欄二部分（即被告乙○○、丙○○、戊○○、癸○○、
    丁○○等五人恐嚇福興洗衣店老闆娘林范瑞蕙部分）：
  (一)被告乙○○、丙○○、癸○○、丁○○部分：
    被告乙○○、吳仁俊、癸○○、丁○○如何於事實欄二所示
    之時、地，與羅至俊、林國榮、黃祖原、吳敬祖等人，恐嚇
    福興洗衣店老闆娘林范瑞蕙之犯罪事實，業據被告乙○○、
    丙○○、癸○○、丁○○等人於原審及本院坦承無誤（丙○○於本院坦承部分，見本院卷第89頁），核與證人即被害人
    林范瑞蕙於偵查及原審之證述相符（見97年度偵字第12715
    號偵查卷二第48至50頁、原審卷一第226至230頁），且有被
    告羅至俊向乙○○回報：「處理好了」、「弄好了，裡面一
    個老阿媽，在哭」等語，被告丁○○向乙○○回報：「俊哥
    （羅至俊）有拿9,000元給我」等語之電話通聯譯文1紙在卷
    可參（見97年度偵字第15705號偵查卷二第152頁反面編號第
    568號、第569號之譯文），足認被告乙○○、丙○○、癸○○、丁○○前開不利於己之自白均核與事實相符，堪以採信
    。
  (二)被告戊○○部分：
    訊據被告戊○○固坦承有駕車前往前福興洗衣店，並於事後
    某日在海產店吃飯，羅至俊交付其2000元等事實，惟否認有
    何恐嚇之犯行，辯稱：伊當日係在車上等待，並未進入洗衣
    店，對洗衣店內所發生之事情並不知情，羅至俊等人從洗衣
    店回到車上，才對其告之在洗衣店之行為云云。其辯護人辯
    護意旨另略以：被告戊○○當日僅係負責駕車載送其他同案
    被告前往，其本身並未下車進入洗衣店，未實際參與對被害
    人林范瑞蕙所為恐嚇之行為等語。惟查：被告乙○○確有指
    示被告羅至俊等人前往福興洗衣店，以砸店方式向被害人林
    范瑞蕙暴力討債之情（已如前述），再參以被告戊○○於警
    詢、偵查中已明確供稱：「（問：97年1月28日18時許左右
    ，你有無與副會長羅至俊及成員癸○○前往臺北市萬華區的
    1家洗衣店暴力討債？並毀壞其店內設備？事後於萬華區慶
    功喝酒？）我們是去警告，並空手將店內弄亂。事後有去海
    產店吃飯、喝酒，但我開車沒有喝酒。當天丁○○、丙○○
    也有去」等語（見97年度偵字第15705號卷一第72頁、97年
    度他字第7689號卷第317頁），且被告戊○○於案發當日18
    時31分許，於電話中與不詳友人聊天時，亦提及：「剛剛去
    砸店，他們欠錢不還就去砸店，（對方問：什麼店）洗衣店
    」等語，有該通電話監聽譯文1紙存卷足參（見97年度偵字
    第15705號卷二第263頁編號48號之譯文），且事後收受羅至
    俊所轉交之2000元，顯見被告戊○○就上開乙○○所指示之
    以砸店方式討債之行為確實知情，並以參與砸店恐嚇之犯意
    駕車搭載共犯前往案發地點甚明，是被告戊○○辯稱不知情
    云云，無非事後卸責之詞，難以採信。
三、事實欄三部分（即被告乙○○、丙○○、戊○○、癸○○、
    丁○○等五人二次對告訴人甲○○、申○○等二人妨害自由
    部分）：
  (一)被告乙○○、丙○○、癸○○、丁○○部分：
    被告乙○○、丙○○、癸○○、丁○○如何於事實三所示之
    時、地，與楊博仁（僅參與犯罪事實三之(一)所示之妨害自由
    部分）、林國榮等人，對告訴人甲○○、申○○為妨害自由
    之犯罪事實，業據被告乙○○、癸○○、丙○○等人於原審
    及本院坦承不諱，丁○○於原審坦承此部分犯行，於本院雖
    坦承犯罪事實三之(二)即97年2月23日之妨害自由犯行（見原
    審卷二第200頁、第201頁、第271頁、本院卷第422頁反面、
    第423頁），惟否認有毆打申○○之情，且丁○○另就97年2
    月6日之妨害自由犯行，於本院辯稱：其於97年2月6日受邀
    至水精靈檳榔攤，僅是站在旁邊看而已云云。經查，丁○○
    於偵查中供述：97年2月6日凌晨4時許，乙○○帶同其與幫
    眾共20餘人，共4台車，前往中和市○○路水精靈檳榔攤將
    「小龍」帶往台北市香格里拉酒店談判等情（見96年他字第
    7689號卷第311頁），並經證人即告訴人甲○○、申○○於
    偵查中證述明確（見97年度偵字第12715號卷一第14 9至154
    頁、第163至166頁），而告訴人甲○○於當日因遭彼等毆打
    受有頭皮約1公分之淺撕裂傷、申○○亦因此受有左腳扭傷
    、右手第5指指骨骨折及右手掌多處撕裂傷併肌腱斷裂、左
    手第3指掌骨骨折等傷害等情，有臺北市立聯合醫院97年6月
    23 日北市醫興字第09732244700號函、甲○○前往就醫之急
    診收據、申○○之診斷證明書各1紙佐卷可考（見原審卷一
    第59頁、97年度偵字第12715號卷一第153頁，97年度他字第
    1947號卷第5頁），且有被告羅至俊與綽號「阿豪」之人間
    通話譯文附卷可參（見97年度偵字第15705號卷二第189頁編
    號第36號之譯文），復有共同被告羅至俊於電話中向案外人
    「阿豪」稱：「昨天肚爛（台語），把另一邊的人押走」、
    「蟾蜍（即被告乙○○）肚爛，把人押走，弄到中午」等語
    ，有該電話監聽譯文1紙在卷可考（見97年度偵字第15705號
    卷二第189頁編號36號之譯文），此外，並有被告乙○○所
    有而持以作案之不具殺傷力之改造手槍1支扣案可資佐證，
    足認被告乙○○、丙○○、癸○○、丁○○前開不利於己之
    自白均核與事實相符，同堪採信。丁○○於本院就翻異前詞
    ，改辯稱：其於97年2月6日僅是站在旁邊觀看云云，徵諸告
    訴人甲○○、申○○於偵查中均已明確指認被告丁○○確有
    參與妨害自由之犯行無誤（見97年度偵字第12715號卷一第
    151頁、第164頁），被告乙○○於偵查中並以證人之地位證
    稱：97年2月6日凌晨，其因賭博輸錢，懷疑「小龍」、「明
    德」詐賭，一氣之下便帶領羅至俊、丁○○及丙○○帶人過
    來幫忙，共約7、8人，其與「阿龍」各持一把手槍，與羅至
    俊等多人衝至地下室，當時「小龍」、「明德」還在地下室
    賭博，「阿龍」嚇令「小龍」、「明德」不許動、蹲下，其
    即將「小龍」、「明德」帶上一樓，之後又分乘汽車，把「
    小龍」、「明德」帶至香格里拉酒店包廂，該日凌晨丁○○
    有帶人過來，前後約有7、8人參與押人；又於同年月23日晚
    間11時許，與羅至俊、丁○○、癸○○、戊○○、丙○○及
    綽號「阿龍」等人，在三重市○○路泰國蝦料理餐廳要將「
    明德」押走，因「明德」不從，「阿龍」即當場動手毆打「
    明德」，丁○○見狀也隨著出手毆打「明德」，始將之押至
    新莊市○○路892號，「明德」當場坦承因缺錢而詐賭，丁○○、癸○○、「阿龍」憤而持木條毆打「明德」，羅至俊
    當時有逼問「明德」有關詐賭之事，羅至俊等人乃基於與其
    朋友義氣之關係，一時氣憤而幫忙押人及打人，後來再將「
    明德」帶上丙○○駕駛之車子，當時戊○○車輛故障，乙○○遂與羅至俊坐計程車前往新莊，至次日始放「明德」離開
    等語明確（見97年度偵字第12715號卷二第214頁至第219 頁
    ），核與共同被告癸○○於偵查中以證人之身分所證述之情
    節相符（見97年度偵字第12715號卷一第155頁、第156頁）
    ，顯見被告丁○○就上開二次妨害自由之犯行，主觀與乙○○等人確有犯意聯絡，客觀上亦有參與其內共同助勢而為，
    丁○○於97年2月23日並有出手共同毆打申○○，可見丁○○於原審之自白為可信，其於本院所辯乃不足採。
  (二)被告戊○○部分：
    訊據被告戊○○固坦承有依乙○○、羅至俊之指示，駕車搭
    載乙○○等人自水精靈檳榔攤前往香格里拉酒店，並有駕車
    至泰國蝦活蝦料理餐廳，再轉往臺北縣新莊市○○路892 號
    之檳榔攤等事實，惟否認有何參與妨害自由之犯行，辯稱：
    就事實三之(一)所示部分，伊係接獲羅至俊之電話，始駕車前
    往水精靈檳榔攤搭載乙○○等人前往香格里拉酒店喝酒聊天
    ，乘坐其車者皆為其所認識之朋友，並沒有被害人，伊也不
    認識被害人，當天共同前往酒店者，共有5、6部車，不知其
    等至錦州街做何事，對妨害自由之犯行不知情，伊在酒店內
    也未看見有人被打等語；另就事實三之(二)所示部分，伊僅係
    單純駕車搭載羅至俊、癸○○前往泰國蝦活蝦料理餐廳，並
    未進入餐廳內，就申○○遭人妨害自由之事完全不知情云云
    。其辯護人另辯護略以：被告戊○○僅係負責駕車，並未實
    際參與強押或毆打被害人之行為等語。惟查：被告乙○○於
    偵查中證述其確有二次夥同被告羅至俊等人對告訴人林斯祈
    、申○○為妨害自由之犯行等情，已如前述，乙○○於本院
    仍證述97年2月6日渠等前往錦州街酒店之行動，戊○○也有
    在場之情（見本院卷第198頁），參以乙○○係以自己遭詐
    賭為由，請羅至俊等人前來支援處理，彼等關於詐賭一事，
    口耳相傳，數部車載人一同行動，亦與人浩浩蕩蕩之觀感，
    衡情戊○○不可能不知所為何事，戊○○於於警詢及偵查中
    ，被詢問當日因乙○○賭輸錢帶同其等押「小龍」前往香格
    里拉酒店談判一事，戊○○坦稱：「是押『小龍』過去，都
    是我們幫會的人，有會長乙○○、副會長羅至俊、癸○○、
    丙○○、丁○○及小尾那邊的人，但我只負責開車」等語（
    見97年度偵字第15705號卷一第72頁、他字第7689號卷第318
    頁），顯見戊○○明知為抓詐賭之人，欲將人強押往另一處
    所，其係以共同押人之犯意聯絡，負責開車，故其參與自檳
    榔攤共同押人前往錦州街酒店之犯行甚明，所辯不知去錦州
    街之目的云云，並不可採。至於同年月23日之妨害自由犯行
    ，乙○○於本院改稱戊○○當天並未參與云云，與戊○○所
    述其當天有駕車載人至泰國蝦門口等語（見本院卷第423頁
    ）已有不符，證人即共同正犯癸○○於偵查中關於97年2月
    23日彼等共同妨害自由之犯行，證稱：「乙○○當場告訴我
    們說詐賭的事是『明德』所為，此次要我們押『明德』問他
    ，……，由丙○○、戊○○各開一台車，……，於車上時，
    乙○○叫我及丙○○、丁○○、戊○○、「阿龍」在車上等
    ，並說如果打電話給丁○○時，我們便全部進去將『明德』
    帶走，……，戊○○及丙○○在車上等，……，我拿銀色手
    槍，『阿龍』拿另1把手槍衝進去，乙○○比著『明德』，
    我與『阿龍』持槍對著『明德』要將他押走，『明德』不從
    反抗，當場遭乙○○、羅至俊及我與丁○○、『阿龍』等人
    痛毆倒地，才將其拖走，將『明德』押至丙○○車上，……
    ，到新莊或三重某處1樓，我見到乙○○、羅至俊2人在該處
    等」等語甚詳（見97年偵字第12715號卷二第155至157頁）
    ，據其所述，在新莊時，即未見戊○○出現，足認乙○○所
    述戊○○汽車故障一事，是在其等抵達泰國蝦餐廳，且戊○○與丙○○2人在車上等待其他之人至餐廳內押人之後，彼
    等既事先經策劃而聚眾前往押人，且同月6日始發生過為賭
    債押『明德』一事，為同一緣由再次前往，戊○○亦負責開
    車，顯見被告戊○○此次亦具共同妨害自由之犯意，其就上
    開二次妨害自由之犯行，主觀與乙○○等人確有犯意聯絡，
    客觀上亦有參與其內共同助勢而為妨害自由之犯行無誤，是
    被告戊○○辯稱不知情，要係飾卸之詞，殊無可採。
四、事實四之(一)部分（即被告乙○○、癸○○、戊○○之重利部
    分）：
  (一)被告乙○○、癸○○部分：
    就事實四之一所示之犯罪事實，業據被告乙○○、癸○○於
    原審坦承不諱（見原審卷二第200頁、第201頁），復經證人
    即借款人辛○○、未○○、辰○○、子○○、巳○○、卯○○、庚○○、己○○、於偵查中、午○○於偵查及原審證述
    綦詳（見97年度偵字第12715號卷一第22至25頁、第29至32
    頁、第36至38頁、第42至44頁、第51至55頁、第63至64頁、
    第76至78頁，97年度他字第7689號卷第226至228頁、第229
    至232頁，原審卷一第247至251頁、第254至256頁），且有
    前開借款人所簽立之借據10紙、本票10紙、保管條10紙、支
    票1紙、身分證影本3紙、健保卡影本1紙、警員查獲被告癸○○而扣得子○○所簽立之本票、借據、保管條之照片3幀
    佐卷可考（見97年度偵字第157 05號卷二第29至58頁、第73
    至75頁、第5、6頁），足認被告乙○○、癸○○上開不利於
    己之自白均核與事實相符，應堪採信，癸○○空言否認有參
    與重利犯行，並不可採。
  (二)被告戊○○部分：
    訊據被告戊○○雖否認有何共同重利之犯行，辯稱：伊就乙○○經營地下錢莊貸放重利之事完全不知情云云。其辯護人
    辯護意旨略以：借款人己○○、巳○○於警詢、偵查中並未
    提及被告有何重利之犯行，是被告乙○○所為之重利犯行核
    與被告戊○○無關等語。惟查：觀諸證人即借款人己○○於
    偵查中證稱：「我於96年12月21日左右，因為急需20萬元，
    經朋友鄧維國介紹自稱『陳先生』之人，我與『陳先生』在
    電話中聯繫，說我急著當天要用到20萬元，『陳先生』在電
    話中跟我約在中和市○○路東帝士大樓前見面，『陳先生』
    直接拿現金176,000元（預扣利息）給我，當時『陳先生』
    和另一人自稱係竹聯幫地堂的人，雙方約定好每10天為1期
    利息24,000元，約定匯款方式繳付利息（戶名：乙○○、萬
    泰銀行中和分行、帳號000000000000），並略帶恐嚇語氣的
    說如果沒按照時間還款就要小心點，不然會很難看，『陳先
    生』並當場叫我簽立20萬元本票、借據、保管條作為抵押，
    我今天才知道『陳先生』就是乙○○本人。……經我當場指
    認可清晰認出乙○○、戊○○（借款當日同行的另一人）二
    人，就是他們借我高利貸等語（見96年度他字第7689號卷第
    226、227頁）；又有證人即借款人巳○○於偵查中亦明確證
    稱：「我於96年12月28日因為急需30萬元，經朋友己○○介
    紹自稱『陳先生』之人（即被告乙○○），我與『陳先生』
    在電話中聯繫，說我急著當天要用到30萬元，『陳先生』在
    電話中說只能借20萬，於是隔天我們約在中和市○○路上見
    面，『陳先生』直接拿現金176,000元（預扣利息）給我，
    當時『陳先生』和另一人『戊○○』自稱係竹聯幫地堂的人
    ，說好每10天為1期利息24,000元，約定以匯款方式繳付利
    息（戶名：乙○○、萬泰銀行中和分行、帳號000000000000
    ），並口氣很兇狠的說，如果沒按照時間還款就要我看著辦
    ，『陳先生』並當場叫我簽立20萬元本票作為抵押，……我
    後來才知道『陳先生』就是乙○○本人。……經我當場指認
    可清晰認出乙○○、戊○○二人，就是他們借我高利貸」等
    語（見97年度他字第7689號卷第229至232頁），衡情，被告
    戊○○於98年12月21日、28日乙○○借款予己○○、巳○○
    時均陪同乙○○在場，乙○○告知洪、褚二人關於借款之相
    關重要事項，戊○○皆在場聽聞，且戊○○各向洪、褚二人
    自稱為竹聯幫地堂之人，戊○○在場之言行，使洪、褚二人
    皆以乙○○與戊○○均為重利業者，倘謂戊○○無與乙○○
    共同為重利行為之犯意，當無該等言行，參以證人己○○、
    巳○○與被告戊○○本不相識，亦無仇隙，衡情自無甘冒偽
    證罪責而設詞誣陷被告戊○○之虞，是證人己○○、巳○○
    上開所證，應堪採信，足認被告乙○○確夥同被告戊○○共
    同貸放重利予證人己○○、巳○○，被告戊○○空言否認重
    利犯行，要係事後圖卸之詞，又證人己○○、巳○○均因急
    迫而借款，此業據渠等敘明，辯護人以渠等之社會地位辯稱
    非屬重利云云，所辯均不足採。
五、事實四之(二)、(三)、(四)部分（即被告乙○○、戊○○、丙○○
    、癸○○對告訴人子○○妨害自由，被告戊○○、癸○○對
    子○○傷害，被告戊○○恐嚇子○○等部分）：
  (一)被告丙○○部分：被告丙○○如何與被告戊○○、癸○○、
    林國榮及二名真實姓名年籍不詳之成年男子，依被告乙○○
    、羅至俊之指示，於事實四之(二)所示之時、地，對告訴人子
    ○○及其女友梅垂琳為妨害自由之犯罪事實，業據被告丙○○於原審坦承不諱（見原審卷二第271頁），丙○○於上訴
    理由狀亦坦承此部分犯行（見本院卷第89頁），並經證人即
    告訴人子○○於偵查中指訴明確（見97年度偵字第12715號
    卷一第51至55頁），且有被告戊○○向乙○○、羅至俊回報
    處理情形之通話譯文1紙附卷可參（見97年度偵字第15705號
    卷二第131頁編號第328號之譯文），足認被告丙○○前開不
    利於己之自白核與事實相符，堪以採信。
  (二)被告戊○○坦承之傷害部分：
    前揭被告戊○○如何持球棒傷害告訴人子○○之犯罪事實，
    業據被告戊○○於本院供承無誤（見本院卷第424頁反面）
    ，且經證人即告訴人子○○於偵查中指訴綦詳，足認被告戊○○此部分之自白核與事實相符，同堪採信。
  (三)被告戊○○、癸○○否認部分：
    訊之被告戊○○否認有何妨害自由及恐嚇等犯行，辯稱：伊
    係受乙○○之委託，向子○○催討債務，伊當日係經子○○
    之同意，一同前往泡沫紅茶商談，並未強押子○○及其女友
    ，另就恐嚇部分，伊只是提醒子○○要按期清償債務，並無
    恐嚇之意云云；其辯護人辯護意旨略以：被告戊○○因受羅
    至俊收留，而免於在外流浪，因而幫忙羅至俊處理部分事宜
    ，但絕無施以強暴、脅迫等手段強押子○○、梅垂琳等二人
    等語。被告癸○○否認有何妨害自由及傷害等犯行，辯稱：
    伊沒有強押子○○及其女友，其二人是自願前往泡沫紅茶店
    ，且行動自由，未受到拘束；另持球棒傷害子○○之人係戊○○，並非伊云云；其辯護人辯護意旨略以：被告癸○○並
    無強押子○○至泡沫紅茶店，當日係子○○自願前往，被告
    癸○○亦未限制其行動自由等語。惟查：
  1.觀諸證人子○○於偵查中證稱：「阿風（戊○○）、蝌蚪（
    丙○○）和另外四名不明人士開2部車，於96年12月31日早
    上到我工作的地點（臺北市○○鄉○○路60號）找我，一看
    到我就不發一語的強行將我和我女朋友梅垂琳二人押走，分
    乘2部車，我被阿風（戊○○）押到新樹路的1家泡沫紅茶店
    打電話籌錢，蝌蚪（丙○○）當時手上拿一把槍，他說不跟
    他走就開槍，與另一人將我女朋友梅垂琳押到我住處（新莊
    市○○○路5號4樓之2），開始搜刮財物，因無值錢財物，
    蝌蚪（丙○○）就將我女朋友梅垂琳身上的金項鍊、現金新
    臺2,000元搶走。阿風（戊○○）對我說反正我不怕你跑，
    你今晚要拿10萬元來贖你女朋友，之後就讓我離開四處籌錢
    ，到晚上22時，我只籌到8萬元，我主動打給阿風（戊○○
    ）的電話0000000000，告知阿風我已湊足錢要贖我女朋友回
    來，我們就約在臺北縣泰山鄉○○路見面，23時許阿風（戊○○）與另外3人帶我女朋友來，看到我只有8萬元，就馬上
    改口要我再加付17萬元，並立即要我簽立本票、借據、保管
    條，分3期攤還才放我、女朋友離開」等語（見97年度偵字
    第12715號卷一第52頁、第53頁），已明確證述其當日與女
    友梅垂琳確實係受被告戊○○、丙○○、癸○○等人之脅迫
    ，而遭強押至泡沫紅茶店私行拘禁，關於被告戊○○等人強
    押子○○及梅垂琳之具體手段，子○○於偵查中未敘明，而
    子○○於地院及本院復經通知而俱未到庭，無從詳細詢問其
    遭強行押走之詳情，然據被告癸○○於偵查中以證人身分證
    稱：當日其拿出一支空氣槍對著子○○及其女友上車等情甚
    明（見97年偵字第12715號卷二第152頁），參以被告戊○○
    等人共有6人分乘2部車，於早上前往子○○工作地點將其載
    走，使子○○與其女友梅垂琳分坐兩部車，以人之常情，子
    ○○於工作時間在其工作地點，倘非受不法之手段，衡情當
    無自願與女友離開工作場所，分坐討債之被告戊○○等6名
    男士之兩車之理，其間子○○更受戊○○等人子○○籌款清
    償，以換取梅垂琳之自由，子○○與梅垂琳係受被告戊○○
    等人以非法手段剝奪行動自由甚明。被告戊○○、癸○○空
    言辯稱：係經子○○同意而前往泡沫紅茶店云云，核與事證
    不符，所辯顯係事後圖卸之語，不足採信。
  2.另觀諸被告戊○○帶同丙○○、癸○○、林國榮及另二名成
    年男子強押告訴人子○○至泡沫紅茶店時，子○○曾以被告
    戊○○之行動電話向被告乙○○求情，乙○○當場於電話中
    指示被告羅至俊稱：「公司怎麼處理，你們就怎麼處理」、
    「你照公司的做就好了」等語，再被告丙○○當日亦以其所
    有之行動電話0000000000號撥打乙○○之行動電話00000000
    00號，向乙○○報告：「我在車上押人」等語，有電話監聽
    譯文2紙佐卷可考（見97年度偵字第15705號卷二第131頁編
    號328號譯文、第218頁編號62譯文），再者，被告丙○○於
    警詢時亦明確供稱：「（問：你為何會與戊○○、癸○○、
    林國榮等四人前往向子○○討債？）由乙○○、羅至俊指示
    我們前往。……（問：於96年12月31日下午2時18分，00000
    00000號通訊譯文編號61，你打給乙○○稱，老哥都找過了
    ，只有2,000元臺幣，還有……，乙○○立即回答『我打給
    你』，是何意思？）乙○○叫我找到什麼東西要回報給他」
    等語（見97年度偵字第15705號卷一第64頁反面）；復經被
    告癸○○於警詢供證：「向子○○要過4次債，只有2次暴力
    討債。……（問：你向子○○暴力討債是由何人指示？或是
    你本人自己之意思？）是乙○○指示我及戊○○、丙○○及
    綽號：「阿龍」四人前往」等語（見97年度偵字第15705號
    卷一第96頁反面），顯見被告癸○○等人對告訴人子○○所
    為妨害自由之犯行，係由被告乙○○下達指示，且要求被告
    丙○○隨時回報情況。
  3.又被告癸○○雖否認有傷害犯行，惟被告戊○○持球棒毆打
    告訴人子○○當時，被告癸○○確係在旁助勢之情，已經證
    人即告訴人子○○於偵查中指述明確（已如前述），且被告
    癸○○於警詢時亦供承：「（問：97年1月7日〈應係97年1
    月9日之誤繕〉21時許，你與戊○○至臺北縣泰山鄉麥當勞
    前，如何向子○○暴力討債？）當時我在麥當勞用餐（子○○本票在我身上），戊○○與子○○在車上談債務問題，隨
    後戊○○打給我說子○○錢拿不出來，叫我回來車上，我們
    就帶子○○至他老闆（筆錄誤載為「老版」）住處問他老闆
    為何會沒錢，因之前他老闆有向我們保證會有錢還，他老闆
    意思也是沒有錢，當場戊○○就回車上拿1支黑色鐵棒往子
    ○○左手打下去，打了3下，期間子○○痛苦蹲下去，我又
    將他扶起，並詢問他為何答應還錢不還，他被打後即打給友
    人湊錢，沒多久他朋友帶錢來，共拿2萬給戊○○，再由戊○○交給我數看看數目對不對，正確後我又拿給戊○○，我
    們二人才離去」等語（見97年度偵字第15705 號卷一第97頁
    反面），可知被告戊○○持球棒毆打子○○之左手臂時，被
    告癸○○在場，當子○○遭毆打而痛苦蹲下時，出手將子○○撐起，逼問子○○湊錢清償，足徵被告癸○○並非僅在場
    旁觀，而係就被告戊○○當場所為之傷害行為，主觀上早具
    犯意之聯絡，而由被告戊○○動手實施傷害犯行，再由癸○○扮「白臉」之角色扶起子○○續行逼問如何清償債務一事
    ，其等以不法手段討債之動機及行為甚明，是被告癸○○事
    後翻異，否認前供，無非飾卸之詞，要無可採。癸○○辯稱
    ：子○○於翌日始交付該12,000元等語，與子○○所述關於
    清償該筆錢之日期雖稍有不符，然其不符之處僅在於戊○○
    、癸○○與子○○見面之97年1月9日或翌日，而不影響子○○所述受傷害之情為真，癸○○辯稱無傷害之犯意聯絡云云
    ，殊難採信。
  4.被告戊○○雖否認有何恐嚇之犯意，然依證人子○○於偵訊
    時證稱：「97年1月31日我應該要繳新臺幣5萬元給阿風（戊○○），但是我只能繳38,000元，阿風（戊○○）約我在泰
    山泰林路的麥當勞，他說他不管，叫我一定要湊足5萬元，
    不然要我看著辦，並說之前被打的事忘記了，是不是？並跟
    我到我家中將我的駕照拿走，以防我逃到國外，我非常害怕
    ，拼命向朋友湊錢12,000元，終於在97年1月31日湊足5萬元
    還款」等語（見97年度偵字第12175號卷一第52頁、第53 頁
    ），顯見證人子○○聽聞被告戊○○之恐嚇言詞，確實心生
    畏懼，足生危害於安全甚明，被告戊○○雖辯稱子○○是在
    每月固定某日清償5萬元，其並未於97年1月31日恐嚇子○○
    云云，衡情子○○因債務未清償，屢次受被告戊○○等人恐
    嚇及傷害，其對於戊○○畏懼之情客觀上可以理解，並無虛
    偽證述此次受恐嚇之動機，被告戊○○辯稱：其僅是告知將
    錢準備好，不要使其白跑云云，當是避重就輕之詞，尚不足
    採。
  (四)被告乙○○對此部分事實認罪，並有上開監察譯文及被害人
    子○○之證詞可佐，是被告乙○○於本院對此部分犯行認罪
    ，堪信為真實。
六、事實五部分（即被告丙○○、戊○○販賣第三級毒品Ｋ他命
    部分）：
    訊據被告丙○○、戊○○均否認有何販賣第三級毒品Ｋ他命
    之犯罪事實，被告丙○○辯稱：伊雖有交付如附表二所示之
    Ｋ他命予他人，但伊僅係幫忙轉交，並未從中賺取利潤云云
    ；其辯護人辯護意旨略以：被告丙○○僅係單純幫忙買家聯
    繫賣家，並代為約定所購買Ｋ他命之數量及交易地點，交易
    時並單純陪同賣家前往，並未從中獲利，自不構成販賣第三
    級毒品之犯行，且檢察官起訴之販賣第三級毒品犯行部分，
    就附表二編號8所示部分，僅有買家廖安琪之指訴，並無其
    他補強證據，自無法證明被告丙○○有何販賣第三級毒品之
    犯行等語。被告戊○○辯稱：伊並未販賣Ｋ他命，伊係與人
    合資購買云云；其辯護人辯護意旨略以：被告戊○○僅有施
    用第三級毒品Ｋ他命，而向他人販入Ｋ他命之行為，並無販
    賣Ｋ他命之犯行，此由附表二所示之買家如何欣潔、陳君雅
    均無證述曾向被告戊○○購買Ｋ他命之情，是本案並無證據
    證明被告戊○○涉有販賣第三級毒品之犯行等語。惟查：
  (一)被告丙○○確有交付如附表二編號1、2之1、3至10所示之Ｋ
    他命予如附表二所示之購買者，並指示被告戊○○交付如附
    表二編號2之2所示之Ｋ他命予王子齊等事實，業據被告丙○○於原審、被告戊○○於警詢時供明在卷（見原審卷二第27
    2頁，97年度偵字第15705號偵查卷一第80頁反面），且經證
    人即如附表二所示之買家王子齊、黃榆鈞、陳君雅、廖安琪
    、鄭百利、何欣潔、黃馨漪、劉嘉怡、林俊吉、陳政德於偵
    查中及原審時分別證述明確（見97年度偵字第12715號卷二
    第64至67頁、第71至74頁、第78至81頁，97年度偵字第1271
    5號卷一第82至85頁、第89至92頁、第96頁、第97頁、第103
    頁、第104頁、第109頁、第120頁、第126頁、第127 頁、第
    134頁、第136頁，原審卷一第273至278、279至283頁，原審
    卷二第7至9頁、第10至13頁、第15至23頁、第151至154頁）
    ，且有被告丙○○、戊○○所使用之行動電話監聽譯文存卷
    可考，詳述如下（附於97年度偵字第15705號卷二），堪認
    被告丙○○確有或單獨或與真實姓名年籍不詳之成年男子或
    與被告戊○○（被告戊○○僅與被告丙○○共同販賣如附表
    二編號2之2所示之Ｋ他命）共同販賣如附表二所示Ｋ他命之
    犯行無疑。
  (二)被告丙○○雖辯稱：伊僅係單純代買家聯繫賣家，並陪同賣
    家前往交付Ｋ他命，並未居中獲利云云，然觀諸如附表二所
    示買家所為之陳述：
  1.證人即附表二編號1所示之買家黃榆鈞於偵查中具結證稱：
    「（問：0000000000電話為何人使用？）我本人」、「（問
    ：96年12月31日上午12時50分你有無打給羅至俊，說要購買
    毒品，並由羅至俊再打給丙○○將毒品送至三重市○○街55
    巷50號，丙○○依指示於同日中午1時11分將毒品送至該處
    給你？）那次是我向丙○○購買Ｋ他命，我不認識羅至俊，
    我記得是5包Ｋ他命」等語明確（見97年度偵字第12715號卷
    二第72頁），可知販賣並交付Ｋ他命予證人黃榆鈞之人確係
    被告丙○○無誤，並有其二人及羅至俊互相聯絡之監聽譯文
    可稽，據此數通監聽之電話內容，羅至俊以「酒」為代號指
    示丙○○將毒品5包送予使用0000000000行動電話之人，黃
    榆鈞旋即以0000000000行動電話聯絡丙○○，並以簡訊傳訊
    地址，再參諸最後一通其二人之對話，丙○○稱：「我在薑
    母鴨」，黃榆鈞答稱：「我走出去」，可見其二人完成毒品
    之交易（見97年度偵字第15705號卷二第217頁編號第46至49
    ），丙○○於警詢時並坦承有一次羅至俊打電話指示其送毒
    品至三重給一位黃榆鈞之情（見97年度偵字第15705號卷一
    第60頁）。
  2.證人即附表二編號2之1所示之買家王子齊於偵查中證稱：「
    0000000000號登記為我太太黃榆鈞，我使用該電話1年了」
    、「我有跟丙○○購買（Ｋ他命）。……（問：據丙○○00
    00000000通訊譯文發現97年1月1日上午8時43分，你向丙○○購買8包Ｋ他命代價3,000元，是否正確？）正確，他當時
    也是送至我公司黃金夜總會（臺北市○○區○○街34號1樓
    前）。……價格每包都在250至500元之間等語（見97年度偵
    字第12715號卷二第64頁、第65頁），並有與此證述內容相
    符之監聽譯文可稽（見97年度偵字第15705號卷二第219頁編
    號第69、70），足見證人王子齊確係向被告丙○○購買Ｋ他
    命無疑。被告戊○○於警詢時，經警方根據97年2月4日22時
    8分之通訊監聽譯文，顯示王子齊在電話中表示要買5包Ｋ他
    命，要求戊○○趕快送過去等語，詢問戊○○該次向王子齊
    收受多少錢？戊○○即坦承王子齊當時應是交付2,000元等
    語（見97年度偵字第15705號卷一第80頁反面），王子齊於
    偵查中並於偵查中證稱其共向丙○○購買過Ｋ他命2、3次，
    97年2 月4日有拜託戊○○買Ｋ他命，因戊○○與丙○○有
    認識等情（見97年度偵字第12715號卷二第65頁）。至證人
    王子齊於原審先證稱：「沒有向丙○○買過Ｋ他命，係向酒
    店幹部買」云云（見原審卷二第151頁），隨即又稱：「丙○○好像是酒店幹部」云云，當被問及其於警詢、偵查中曾
    經指認向被告丙○○購買Ｋ他命之情，旋即改稱：「忘記了
    ，沒有印象了」云云（見原審卷二第153頁），惟王子齊當
    庭復自承：（問：今天離案發時間比較久，而之前你在警詢
    、偵查中作證時離案發時間比較近，以那個筆錄所的為實在
    ？）我現在會忘記，因為公司事情比較多」云云（見原審卷
    二第152頁），而證人王子齊於偵查中所為之陳述，較案發
    時間為近，且與監聽譯文相合，而其於原審翻異前詞而多所
    閃避，顯臨訟迴護被告丙○○、戊○○之詞，不足採信。
  3.證人即附表二編號3所示之買家鄭百利於偵查中具結證稱：
    「（問：97年1月5日上午2時10分、2時13分、2時18分，你
    以0000-000000電話向吳仁峻購買5支Ｋ他命，並請吳仁峻至
    台北市○○○路○段217巷口，是否實在？是的」、「（問：
    你當時拿多少錢給吳仁峻？）3千元」、「（問：97年1月8
    日下午11時27分，你以0000-000000電話打給丙○○，向丙○○購買毒品，是否實在？）當次我也是要跟丙○○拿Ｋ他
    命，那次是拿5包3,000元，我每次都是拿5包」等語（見97
    年度偵字第12715號卷一第90頁），再於原審具結證稱：「
    時間很久了，對於確實的時間不我記得了，但大約是在96年
    12月份左右，我總共跟丙○○購買過3次，我打電話給丙○○跟他買Ｋ他命，我是在臺北市○○○路臺北富邦銀行與丙○○交易Ｋ他命，我交錢給丙○○，丙○○將Ｋ他命給我，
    我第一次是拿3,000元給丙○○，丙○○給我5小包的Ｋ他命
    ，重量我不太清楚，至於第二、三次的交易地點及金額及Ｋ
    他命的數量，都跟第一次一樣。」、「（為何你在警詢說1
    月5日跟丙○○買5包，在1月8日又再買5包？）因為那幾天
    沒有工作，所以我閒閒的沒有事做，就想說先跟丙○○購買
    Ｋ他命放在家裡，因為我是做事內設計，有案子才會工作」
    、「（問：你還沒有用完，就再買第二次嗎？）是的」、「
    （問：你每次都是拿剛好5包Ｋ他命嗎？）是的，每小包所
    裝的Ｋ他命數量都是差不多。我們在電話中是先約地點，但
    我在電話中有跟丙○○表示我要買Ｋ他命，到了約定的地點
    ，我就跟丙○○講我要買3,000元Ｋ他命，丙○○就給我5包
    Ｋ他命，我們每次交易的時間就是晚上，大概就是11、12點
    以後，丙○○每次都開1部車子來」等語（見原審卷一第27
    4頁至277頁），並有丙○○於97年1月5日上午2時10分、2時
    13分、2時18分販售Ｋ他命予鄭百利，其二人聯絡之通話監
    聽譯文2紙在卷可佐（見97年度偵字第15705號卷二第224頁
    編號136至138、230頁反面編號218之譯文），顯見鄭百利之
    指證實在，二次販賣並交付Ｋ他命予鄭百利之人確係被告丙○○無誤。
  4.證人即附表二編號4所示之買家林俊吉於偵查中證稱：「我
    只認識編號7丙○○（綽號「小六」），他自稱該綽號。…
    …（問：你有無向丙○○購買過毒品？）有購買過一次。（
    問：你向丙○○購買何種毒品？）Ｋ他命。（問：於97年1
    月16日下午1時40分及2時4分，你以0000000000電話打給丙○○0000000000電話，你向丙○○購買多少毒品？）我記得
    在電話中說要5支（即5包之意），但實際上只拿了1包，拿
    了新臺幣5、600元給他。（問：當時你們是否約在臺北市○○街、德惠街口交易？）是的」等語（見97年度偵字第1271
    5號卷一第126頁、第127頁），且於原審亦當庭明確指認被
    告丙○○，並具結證稱：「（問：你之前陳述，曾經向該名
    穿灰色衣服的被告，也就是丙○○購買過毒品Ｋ他命，是否
    如此？）是跟他們買，不是單獨跟丙○○買，因為丙○○都
    是二個人，而丙○○會跟我聊天。……（問：你剛才說購買
    Ｋ他命時，是二個人來，你是跟那一個人購買的？）他們二
    人都是坐在車上，丙○○剛好坐在右前座，他會搖下車，坐
    在駕駛座的那個男生，直接將Ｋ他命交給我，我再將錢交給
    丙○○」等語（見原審卷一第279至281頁），並有前開聯繫
    購買Ｋ他命之監聽譯文1紙在卷可參（見97年度偵字第15705
    號卷二第243頁反面編號361、362之譯文），足認被告丙○○確有於如附表二編號4所示之時、地，與真實姓名年籍不
    詳之成年男子共同販賣Ｋ他命予證人林俊吉無訛。
  5.證人即附表二編號5所示之買家何欣潔於偵查中證稱：「我
    只認識編號7丙○○（綽號「小六」），他自稱該綽號。（
    問：你有無向丙○○購買過毒品？）有。……（問：97年1
    月11日上午12時14分，你有無以0000000000號行動電話打給
    丙○○（0000000000），你向他買1支Ｋ他命，有無此事？
    ）有。代價新臺幣700元，重量0.8公克。……（問：當時你
    們是否在臺北市○○○路與德惠街口交易？）是的」等語（
    見97年度偵字第12715號卷一第96、97頁），並有其二人於
    97年1月11日聯繫該次購買Ｋ他命之監聽譯文1紙在卷可參（
    見97年度偵字第15705號卷二第235頁反面編號275之譯文）
    ，顯見證人何欣潔確係向被告丙○○及另名真實姓名年籍不
    詳之成年男子購買Ｋ他命。
  6.證人即附表二編號6所示之買家陳政德於偵查中證稱：「我
    只認識編號7丙○○（綽號「小六」），他自稱該綽號。（
    問：你有無向丙○○購買過毒品？）有。……（問：97年1
    月10日下午4時53分，你於中華錢櫃822包廂，以你00000000
    00號行動電話打給丙○○（0000000000），你向他購買幾包
    Ｋ他命毒品，代價多少？）3包，代價為3,000元，並當場於
    中華錢櫃822交錢給丙○○」等語（見97年度偵字第12715號
    偵查卷一第134、135頁），並有前開聯繫購買Ｋ他命之監聽
    譯文1紙在卷可參（見97年度偵字第15705號卷二第235頁編
    號268之譯文），足認被告丙○○確有販賣並交付第三級毒
    品Ｋ他命予證人陳政德甚明。
  7.證人即附表二編號7所示之買家劉嘉怡於偵查中證稱：「我
    只認識編號7丙○○（綽號「蝌科」）。（問：你有無向丙○○購買過Ｋ他命毒品？）有。……經朋友介紹而認識（丙○○），他說如果我要買Ｋ他命，就找他購買。（問：97年
    1 月10日上午10時31分、上午11時22分、11時43分，你有無
    以0000000000號行動電話打給丙○○0000000000電話，你向
    他購買50公克Ｋ他命，有無此事？）有。1公克代價新臺幣
    450 元，我購買50公克共22,500元，當時他送到我三重市的
    住處，我當場交錢給他」等語（見97年度偵字第12715號卷
    一第109頁、第120頁）；且於原審證稱：（問：你曾經在97
    年1月10日向被告丙○○，購買過Ｋ他命是否如此？）是的
    。（問：是否打電話跟他購買Ｋ他命？）是的。（問：購買
    的數量、金額、地點為何？）數量我忘記了，金額好像是二
    萬多元，地點是在我三重市的住處，是丙○○開車送過來的
    ，當時車上還有另外壹個人，但是車上那個人沒有在法庭上
    ，所以我們是一手交錢一手交Ｋ他命，我是把錢拿給坐在副
    駕駛座的男子，那個男子再把Ｋ他命給我。……（問：你之
    前在警詢、偵查中，具體明確的證稱，你於97年1月10日，
    打電話向丙○○購買Ｋ他命，1公克是450元，你向他購買50
    公克，所以總共是22,500元，丙○○確實有交給你50公克Ｋ
    他命，而你有交給他現金22,500元，是否如此？）是。（問
    ：提示上開卷證第266頁予證人閱覽，照片上的人，是否有
    你剛才說的坐在副駕駛座的男子？）沒有，我只能認出丙○○，其他照片上的人我都沒有看過。（問：你從何管道知道
    ，可以跟丙○○購買Ｋ他命？）朋友介紹的，說丙○○那邊
    有賣Ｋ他命。我跟丙○○之間沒有特殊的交情，我與他只是
    單純的Ｋ他命買賣關係」等語（見原審卷二第7至9頁）；並
    有前述97年1月10日聯繫購買Ｋ他命之監聽譯文2紙在卷可參
    （見97年度偵字第15705號卷二第234頁反面編號263、235頁
    編號264、265之譯文），在在足徵證人劉嘉怡確係向被告丙○○及另名真實姓名年籍不詳之成年男子購買Ｋ他命之情，
    灼然甚明。
  8.證人即附表二編號8所示之買家廖安琪於偵查中指認照片，
    證稱：「我認識編號7丙○○（綽號「小六」之男子）。我
    經朋友介紹認識他，我有向他買過Ｋ他命。（問：你於電話
    中是否均以「酒」來作為毒品術語？）是丙○○叫我要這樣
    講。「白酒」是指Ｋ他命。1包約500元至600百元不等，重
    量我不清楚。在97年1月5日以後，一直到過年前這段期間，
    買過2次，每次買2包，價錢是1,000元到1,200元，每次買2
    包，價錢1000至1200元不等之價格，……都是在我臺北市○○○路○段住處樓下交易」等語（見97年度偵字第12715號卷
    一第82頁、第83頁），並於原審證稱：我要買的那一次，時
    間是在幫鄭百利打電話購買之後的事，我自己買的這次，交
    易地點是在臺北市○○○路○段我住處的樓下，這次交易的
    Ｋ他命重量也是1小袋，……不過，是我跟丙○○一手交錢
    ，丙○○一手交Ｋ他命給我，丙○○是一個人來。……（問
    ：就你自己與丙○○交易Ｋ他命的部分，之前你在警詢、偵
    查中說，你是在97年1月5日以後，一直到過年前這段期間，
    買過2次，每次買2包，價錢是1,000元到1,200元，都是在臺
    北市○○○路○段住處樓下交易，有何意見？）我真的忘記
    ，不過就我的部分，好像是1次，但數量、金額應該就是跟
    警詢、偵查中所言為準等語（見原審卷二第12頁、第13頁）
    ，顯見被告丙○○確有販賣Ｋ他命，並自行交付Ｋ他命予證
    人廖安琪無訛，關於販賣之次數，廖安琪於原審既稱僅記得
    1 次，則以之為準。至於97年1月5日監聽譯文所顯示似亦為
    毒品交易談話內容，廖安琪於原審證述：該次係幫鄭百利向
    丙○○買Ｋ他命，嗣後鄭百利與丙○○有無交易完成，其並
    不清楚，其自己向丙○○買Ｋ他命，是在該97年1月5日之後
    等語甚明（見原審卷二第12頁、第13頁），故無從認定吳仁
    峻該97年1月5日有販毒犯行，惟該監聽譯文仍足以佐證廖安
    琪所述其於之後確實有向被告丙○○販賣Ｋ他命之情為真。
  9.證人即附表二編號9所示之買家黃馨漪於偵查中證稱：「我
    只認識編號7丙○○（綽號「蝌科」）。（問：你有無向丙○○購買過Ｋ他命毒品？）有。我只有給他買過1次，後來
    雙方交往1星期就分手了，之後就沒有聯絡。我是在「銀河
    」酒店上班與丙○○認識，有一次到錢櫃唱歌時，他跟我說
    要買Ｋ他命就找他，所以我才會打給他購買。（問：於97年
    1月10日上午8時52分、上午8時56分，你有無以0000000000
    號行動電話打給丙○○0000000000電話，你向他購買Ｋ他命
    ，購買多少？）有。當時我購買5公克，我於三重市住處給
    吳仁俊2,500元」等語（見97年度偵字第12715號卷一第103
    頁、第104頁）；且於原審證稱：「（問：你之前陳述，曾
    經在97年1月10日，向丙○○購買Ｋ他命，是否如此？）是
    的。（問：當時購買多少數量、金額、交易地點？）我打電
    話給丙○○，我忘記數量多少，金額好像是2,500元，交易
    地點是在我三重市○○○路的住處附近，應該以我在警詢、
    偵查中所言比較正確，因為現在時間久了，有些忘記了。（
    問：當天丙○○是否跟你一手交錢一手交貨？）不是，當天
    丙○○開車過來，副駕駛座還有另一個男子，我把錢拿給副
    駕駛座的男子，這個男子再拿Ｋ他命給我，但是我打電話聯
    繫買Ｋ他命的人是丙○○。……（問：〈提示上開偵卷第27
    2頁予證人閱覽〉照片上的人是否有剛才你說坐在副駕駛座
    跟你收錢，交付Ｋ他命的男子？）沒有，那個人有戴帽子，
    而且當時是晚上，所以我沒有看清楚，我只有看過照片上的
    丙○○，就是我跟他打電話聯繫。（問：你之前在警詢、偵
    查中說，跟丙○○買5公克的Ｋ他命，你付給他現金2,500元
    ，是否如此？）是的」等語（見原審卷二第15、16頁）；並
    有前開聯繫購買Ｋ他命之監聽譯文1紙在卷可參（見97年度
    偵字第15705號偵查卷二第234頁編號255、256之譯文），堪
    認證人吳馨漪確係向被告丙○○及另名真實姓名年籍不詳之
    成年男子購買Ｋ他命。
  10.證人即附表二編號10所示之買家陳君雅於偵查中證稱：「我
    只認識編號7丙○○（綽號「小六」）。（問：你有無向丙○○〈小六〉購買過Ｋ他命毒品？）有。……我在「君悅」
    酒店與他（即丙○○）認識，當時他說如果我要買Ｋ他命，
    就找他購買。（問：97年1月6日上午5時6分，你有無以0000
    000000號行動電話打給丙○○（0000000000），你向他購買
    3,000元Ｋ他命）有。（問：幾包Ｋ他命代價3,000元？）6
    包，每包500元，每包重0.7至0.8公克。（問：當時丙○○
    是否駕駛黑色賓士轎車至臺北市○○○路之屈臣氏賣毒給妳
    ？）是的。……（問：另於97年1月9日下午8時9分，妳有無
    再向丙○○購買Ｋ他命，吳嫌稱買10送1，並將Ｋ他命送到
    妳住處外面之慶豐銀行？）有的」等語（見97年度偵字第12
    715號卷二第78、79頁）；且於原審證稱：「（問：你之前
    陳述，曾經在1月6日在臺北市跟丙○○買過3,000元的Ｋ他
    命，是否如此？）是的，但是拿Ｋ他命給我的人不是丙○○
    本人，是另外壹個男子，不過，我是與丙○○打電話聯繫買
    Ｋ他命的事。拿Ｋ他命給我的那個人，現在沒有在法庭上。
    （問：你在電話裡面跟丙○○說要購買多少數量、金額、交
    易地點的Ｋ他命？）數量大概二、三包，但是時間太久了，
    我真的忘記了，但是我跟丙○○在電話裡面會先講好要購買
    的數量及金額，並約定交貨地點。（問：你之前陳述，97年
    1月9日，你在臺北市○○○路向丙○○購買Ｋ他命，是否如
    此？）是的，至於應該也是二、三包，金額是1包600元。（
    問：這次交易是否是丙○○親自送貨過來的？）不是，應該
    是跟第一次交Ｋ他命給我的那個人是同一個人，不過，這一
    次我也是先跟丙○○在電話裡面講好交易的地點、金額、數
    量，這次的交易地點是在臺北市○○○路慶豐銀行前。……
    （問：〈提示上開偵卷第273頁、第274頁予證人閱覽〉你之
    前在警詢、偵查中，你明確的證稱，你向丙○○買Ｋ他命的
    時間、地點、金額、重量，當時的陳述是否比較正確？）我
    記得我每次最多不會超過5包，97年1月6日那一次，應該是
    跟丙○○買5包而已，不是6包，每包五、六百元。97年1月9
    日那次，應該是以警詢中說的5包比較正確」等語（見原審
    卷二第18至22頁）；並有前開聯繫購買Ｋ他命之監聽譯文2
    紙在卷可參（見97年度偵字第15705號卷二第226頁反面編號
    161、233頁編號239之譯文），足徵證人陳君雅確係向被告
    丙○○及另名真實姓名年籍不詳之成年男子購買Ｋ他命。
  11.綜上可知如附表二所示之買家均係向被告丙○○洽談購買Ｋ
    他命事宜，亦即販賣Ｋ他命予如附表二所示買家之人確係被
    告丙○○甚明，被告丙○○空言辯稱：僅係代為聯絡賣家云
    云，核與事證不符，所辯尚難採信。
  12.再依證人黃榆鈞於偵查中證稱：96年12月31日那次是其向丙○○購買5包Ｋ他命，價錢是2,000到2,500之間，其只向跟
    丙○○買過這次，因後來發現丙○○的價位過高等語（見97
    年度偵字第12715號卷二第72頁），可知被告丙○○販賣第
    三級毒品Ｋ他命之價格較一般藥頭為高，參以被告丙○○於
    警詢時亦明確供稱：「我每公克（Ｋ他命）賣400-500之代
    價，平均我100公克賣出後可獲利5,000至10,000不等」等語
    （見97年度偵字第15705號卷一第60頁），益徵被告丙○○
    販賣第三級毒品之行為，確有營利之意圖甚明，是被告丙○○辯稱：並未從中獲利云云，要係圖卸之語，無足採信。
  13.被告丙○○於偵查中復承認其每次購買約50或100公克，再
    分裝成小包裝，每小包約0.7至0.8公克，販賣給不特定人40
    0元或500元，其雖並稱都沒有賺錢云云，然又承稱：買進Ｋ
    他命每100公克約35,000元至38,000元等語（見96年他字第
    7689號卷第281頁），以此進價計算，則每公克進價約350元
    至380元，但衡諸其所述每小包約0.7至0.8公克，賣價為400
    元或500元，其間顯有利潤差額，可見丙○○辯稱未意圖營
    利云云，並不可信。
  (三)又被告戊○○雖否認有受被告丙○○之指示，交付Ｋ他命予
    如附表二編號2 之2 之買家王子齊云云，然被告戊○○於警
    詢時已明確供承：（問：97年2 月4 日22時8 分〈你使用之
    0000000000號〉王子齊打給你稱要買5包Ｋ他命，並叫你趕
    快送過來，此次你向他收多少錢？）王子齊當時應該是拿2,
    000元給我」等語（見97年度偵字第15705號卷一第80頁反面
    ），復參以被告戊○○於該日22時8分6秒，接獲證人王子齊
    以其所使用之行動電話0000000000號所打來購買Ｋ他命之電
    話後，隨即於同日22時12分29秒，以其所使用之行動電話00
    00000000向不詳藥頭調Ｋ他命，並於同日22時21分12秒，撥
    打電話予王子齊稱：已調得Ｋ他命，準備前往交貨，再於同
    日22時55分12秒、57分14秒聯絡已抵達王子齊住處，其間戊○○另與藥頭聯繫，先至藥頭處等情，有前開通話內容之監
    聽譯文佐卷可考（見97年度偵字第15705號卷二第269頁反面
    編號172、174、第270頁編號176、182、183、185、186之譯
    文），顯見被告戊○○於97年2月4日，確有交付5包Ｋ他命
    予王子齊，並收受王子齊所交付之購買該5包Ｋ他命之代價
    2,0 00元之情無訛，可知王子齊該次係經由被告戊○○向被
    告丙○○購買第三級毒品Ｋ他命，自足認被告丙○○就被告
    戊○○上開販賣第三級毒品Ｋ他命予王子齊之犯行，確有犯
    意聯絡，並推由被告戊○○負責販出而交付第三級毒品及收
    取價金以獲利之行為甚明，是被告戊○○、丙○○前開辯稱
    ，無非圖卸己身刑責之詞，均無可採，戊○○之辯護人辯稱
    由藥頭送交毒品予王子齊云云，亦不可採。
七、事實六部分（即被告癸○○之持有具有殺傷力之改造手槍部
    分）：
  (一)訊據被告癸○○否認有何持有具有殺傷力之改造手槍之犯行
    ，辯稱：扣案具有殺傷力之改造手槍並非伊所持有，伊真的
    不知住處頂樓藏有該支改造手槍，伊父親前曾將上開住處借
    予戊○○之女友居住，是該支改造手槍確非被告癸○○所有
    云云。然查：被告癸○○係於97年4月9日7時許，在臺北縣
    永和市○○路○段129號之錢櫃ＫＴＶ第310號包廂為警持拘
    票拘提到案後，於同日10時10分許，帶同警員至其位於臺北
    縣永和市○○路381號6樓之住處搜索，當場扣得具有殺傷力
    之仿WALTHER廠PPK/S型半自動手槍製造之槍枝，換裝土造金
    屬槍管而成之改造手槍1支（槍枝管制編號：0000000000號
    ）及不具殺傷力之非制式子彈7顆等情，為被告癸○○於警
    詢時供明在卷（見97年度偵字第15705號卷一第87頁反面）
    ，且有搜索扣押筆錄及扣押物品目錄表可按（見97年度偵字
    第15705號卷一第346至349頁），此外，尚有該改造手槍1支
    、非制式子彈7顆扣案可資佐證，而上開扣案之槍彈，經送
    請內政部警政署刑事警察局以性能檢驗法、試射法鑑定認：
    「一、送鑑手槍，鑑定情形如下：(二)送鑑手槍壹支（槍枝管
    制編號：0000000000號），認係改造手槍，由仿WALTHER 廠
    PPK/S型半自動手槍製造之槍枝，換裝土造金屬槍管而成，
    擊發功能正常，可供擊發適用子彈使用，認具殺傷力。二、
    送鑑子彈柒顆，認均係非制式子彈，由金屬彈殼組合直徑8.
    0±0.5㎜金屬彈頭而成，採樣貳顆試射，無法擊發，認不具
    殺傷力」等情，有該局97年5月1日刑鑑字第0970057651號槍
    彈鑑定書1件佐卷可參（見97年度偵字第12715號卷二第90至
    93頁），此部分事實，堪以認定。
  (二)被告癸○○於第一次警詢及偵查中已明確供稱：「（問：警
    方於97年4月9日10時10分，在臺北縣永和市○○路381號6樓
    ，經你同意下執行搜索當場起獲PPK/S改造手槍（型號FS-96
    07）1把、子彈7顆，該手槍及子彈是否為你本人所有？從何
    而來？）是我所有。……（問：何人將該槍給你？真實姓名
    或住處為何？）我只知道他綽號叫小黑，其他聯絡電話及住
    處我都不知情。他是在97年2月左右，在永和市仁愛公園旁
    ，將該槍交給我的，他將槍給我時裡面就有7顆子彈了。…
    …小黑他是欠我新臺幣20,000元，將該槍質押在我這裡，以
    後他會拿錢（筆錄誤書為「哪前」）贖回，我知道（持有槍
    枝）是違法行為」等語（見97年度偵字第15705號卷一第87
    頁、88頁，97年度他字第7689號卷第294頁），而被告癸○○於97年5月9日第三次警詢時起雖另改稱：「上開槍彈係被
    告戊○○所寄藏，伊當時不知槍砲罪很重，才於第一次警詢
    時稱槍是小黑撞球輸錢押給我的」云云（見97年度偵字第15
    705號卷一第100頁），然被告戊○○於原審已明確否認上開
    槍彈係其所寄藏之情（見原審卷二第44頁），況衡諸常情，
    一般社會大眾均知持有具有殺傷力之改造手槍係重大犯罪，
    而被告癸○○為警查獲時，乃係年滿25歲之智識健全之成年
    人，實難諉為不知，是其辯稱：為警查獲時，不知槍砲罪很
    重，才決定扛下這條罪云云，顯與常情有悖；又證人即癸○○之父親壬○○於本院證稱97年4月9日搜索前，戊○○之女
    友向其租屋居住於永和市○○路381號6樓頂樓加蓋屋，97年
    4月9日之搜索是由其本人開門，癸○○並無該處鑰匙，案發
    後，其曾與戊○○對話，對話經錄音等語（見本院卷第200
    頁反面、第201頁），惟該錄音經本院檢送作聲紋鑑定，因
    錄音之背景音干擾且可比對字數不足，無法辦理鑑定，有內
    政部警政署刑事警察局99年3月18日刑鑑字第0990032190號
    函可稽（見本院卷第265頁），壬○○雖證稱戊○○與其對
    話，內容如錄音譯文所示（見本院卷第171頁）云云，然衡
    以壬○○為癸○○之父，對於癸○○面臨重罪之際，其證詞
    之真實性尚非無可疑，且縱認戊○○於審判外向壬○○承認
    本部分槍枝係其放置於壬○○住處頂樓，其發言之動機究竟
    為何，其內容之真實性如何，均值得商榷，自難遽以憑信。
    參以向壬○○承租頂樓居住之綽號「阿妹」女子，乃癸○○
    之女友，戊○○之普通朋友，在女子居住處所，社會通念總
    有相當之私密性，男友癸○○放置槍枝之可能性自屬高出許
    多，可見癸○○曾就此部分於第一次警詢時自白，為真實可
    信，事後否認之，應屬卸責之詞，而不可信。
八、綜上諸情，參互印證，被害人前開指訴，應可採信。被告乙○○、丙○○、戊○○、癸○○、丁○○等五人就否認犯行
    部分所辯，無非卸責之詞，均無足採。本案事證明確，被告
    乙○○、丙○○、戊○○、癸○○、丁○○等人犯行，均堪
    認定，應依法論科。
九、論罪科刑部分：
  (一)核被告乙○○所為，就事實一、二部分，均係犯刑法第305
    條之恐嚇危害安全罪，就事實三之(一)、(二)部分，同係犯刑法
    第302條第1項之私行拘禁罪，就事實四之(一)部分，係犯9次
    刑法第344條之重利罪，就事實四之(二)部分，係犯刑法第302
    條第1項之私行拘禁罪。被告丙○○所為，就事實二部分，
    係犯刑法第305條之恐嚇危害安全罪，就事實三之(一)、(二)部
    分，均係犯刑法第302條第1項之私行拘禁罪，就事實四之(二)
    部分，係犯刑法第302條第1項之私行拘禁罪，就事實五部分
    ，係犯13次毒品危害防制條例第4條第3項之販賣第三級毒品
    罪。被告戊○○所為，就事實二、四之(四)部分，均係犯刑法
    第305條之恐嚇危害安全罪，就事實三之(一)、(二)、四之(二)部
    分，皆係犯刑法第302條第1項之私行拘禁罪，就事實四之(一)
    之附表一編號6、7部分，皆係犯刑法第344條之重利罪，就
    事實四之(三)部分，係犯刑法第277條第1項之傷害罪，就事實
    五之附表二編號2之2部分，係犯毒品危害防制條例第4條第3
    項之販賣第三級毒品罪。被告癸○○所為，就事實二部分，
    係犯刑法第305條之恐嚇危害安全罪，就事實三之(一)、(二)、
    四之(二)部分，均係犯刑法第302條第1項之私行拘禁罪，就事
    實四之(一)之附表一編號3部分，係犯刑法第344條之重利罪，
    ，就事實四之(三)部分，係犯刑法第277條第1項之傷害罪，就
    事實六部分，係犯槍砲彈藥刀械管制條例第8條第4項之未經
    許可持有可發射子彈具有殺傷力之改造手槍罪。被告丁○○
    所為，就事實二部分，係犯刑法第305條之恐嚇危害安全罪
    ，就事實三之(一)、(二)部分，均係犯刑法第302條第1項之私行
    拘禁罪。
  (二)就事實一所示之恐嚇犯行，被告乙○○與羅至俊、綽號「小
    胖」之成年男子間；就事實二所示之恐嚇犯行，被告乙○○
    、丙○○、戊○○、癸○○、丁○○與羅至俊、林國榮、黃
    祖原、吳敬祖等人間；就事實三所示之2次妨害自由犯行，
    被告乙○○、丙○○、戊○○、癸○○、丁○○與羅至俊、
    楊博仁（僅限事實三之(一)部分）、林國榮等人間；就事實四
    之(一)之附表一編號3、4、6至9所示之重利犯行，被告乙○○
    分別與被告癸○○、戊○○、羅至俊等人間；就事實四之(二)
    所示之妨害自由犯行，被告乙○○、丙○○、戊○○、癸○○與羅至俊、林國榮、二名真實姓名年籍不詳之成年男子間
    ；就事實四之(三)所示之傷害犯行，被告戊○○、癸○○間；
    就事實五之附表二編號2之2、4、5、7、9、10所示之販賣第
    三級毒品犯行，被告丙○○分別與戊○○、真實姓名年籍不
    詳之成年男子間；各有犯意聯絡及行為分擔，各分別為共同
    正犯。
  (三)按刑法第302條第1項之罪，係以私行拘禁，或以其他非法方
    法剝奪人行動自由為其要件；私行拘禁屬於例示性、主要性
    及狹義性之規定，而以其他非法方法剝奪人之行動自由，則
    屬補充性、次要性及廣義性之規定。故而必須其行為不合於
    主要規定，始有適用次要規定之餘地。若其所為既觸犯主要
    性規定，亦觸犯次要性規定；或由觸犯次要性規定，進而觸
    犯主要性規定者，則應從情節較重之主要性規定予以論處。
    又刑法第302條第1項所謂以其他非法方法剝奪人之行動自由
    ，係對於同條項私行拘禁之補充規定，是被告將人私行拘禁
    ，同條項既定有明文，按之主要規定優於補充規定之原則，
    自不應宣告補充規定之罪名。就事實三之(一)、(二)、四之(二)部
    分，被告乙○○等人，均係先以非法方法，將告訴人甲○○
    、申○○、子○○強行押走，而剝奪渠等之行動自由、再進
    而將之私行拘禁於香格里拉餐廳或臺北縣新莊市○○路892
    號之檳榔攤或泡沫紅茶店，而實施私行拘禁之犯行，時間緊
    接，並無中斷，顯各係基於單一犯意接續所為，侵害同一法
    益，為接續犯，屬單純一罪，均應從情節較重之刑法第302
    條第1項之主要規定之私行拘禁行為處斷。
  (四)就犯罪事實一，被告乙○○與羅至俊、「小胖」等人在天空
    之城持槍恐嚇管理員丑○○等三人，被告乙○○等人一個恐
    嚇行為，同時對三人為恐嚇，侵害3個個人法益，觸犯數罪
    名，為想像競合犯，從重論以一罪。又被告乙○○等人先後
    多次對同一被害人為重利之犯行，係基於單一犯意，於密接
    時地為之，應論以接續犯之單純一罪。
  (五)就事實三之(一)、四之(二)部分，被告乙○○等人係分別以一行
    為同時私行拘禁告訴人甲○○、申○○或子○○及其女友梅
    垂琳，均觸犯相同之罪名，為想像競合犯，應分別依刑法第
    55 條之規定，從一重處斷。
  (六)被告丙○○、戊○○販賣第三級毒品前後持有之低度行為，
    分別為其販賣之高度行為所吸收，不另論罪。
  (七)被告丙○○、戊○○販賣第三級毒品之犯行固值非難，惟其
    動機、目的僅係為獲得微利，其本身並未因前開販賣行為而
    獲有重大利益，且所販出第三級毒品之數量亦非甚鉅，再被
    告戊○○所販賣之對象僅1人，次數僅有1次，與一般通常情
    形之販賣第三級毒品係為求鉅額獲利或查獲之毒品多達數百
    、數千公克之情形有別，觀之被告丙○○、戊○○等人之犯
    罪情節尚屬輕微，其因一時失慮致肇犯行，犯後又坦承部分
    事實，尚具悔意，而其所犯之販賣第三級毒品罪之法定本刑
    為5年以上有期徒刑，得併科新臺幣500萬元以下罰金，與其
    二人犯罪情節相較，實屬情輕法重，客觀上足以引起一般同
    情，顯有堪資憫恕之處，本院認縱處以法定最低刑度猶嫌過
    重，爰依刑法第59條之規定，減輕其刑。
  (八)被告乙○○、丙○○、戊○○、癸○○、丁○○等五人所犯
    上開數罪間，犯意各別，罪名互異，應分論併罰。
  (九)沒收部分：
    扣案如附表三編號一、二、三、十、十七、二十六所示之物
    ，係被告乙○○、丙○○、戊○○所有之物，而分別供犯事
    實一、三、四之(一)、(二)、五之犯罪事實所用之物，業據渠等
    於原審供明在卷，並有監聽譯文在卷可佐，併依刑法第38條
    第1項第2款之規定，宣告沒收。被告乙○○等人對甲○○二
    人所犯妨害自由罪，共犯林國榮所持無殺傷力之槍，又對子
    ○○妨害自由時，癸○○所持無殺傷力之槍，均未經扣案，
    且無證據顯示該槍未經滅失，爰均不為沒收之諭知。又扣案
    如附表三編號三十所示之改造手槍，具有殺傷力（詳見前述
    ），係違禁物，應依刑法第38條第1項第1款之規定宣告沒收
    。另被告丙○○、戊○○販賣第三級毒品所得之金額雖未扣
    案，仍應依毒品危害防制條例第19條第1項之規定，併予宣
    告沒收，如全部或一部不能沒收時，以其財產抵償之。其餘
    如附表三所示之物，就借據、本票、保管條部分，並非被告
    持以犯罪所用之物，其餘部分則均無證據證明與本案犯罪事
    實有關，故無併予宣告沒收之必要，至就扣案之第三級毒品
    Ｋ他命部分，被告丙○○、戊○○供稱：係供其己身施用，
    而非持以販賣等語，此部分自應由檢察官依毒品危害防制條
    例第18條第1項後段之規定，另為沒入銷燬之處理，附此敘
    明。
十、撤銷改判部分：
  (一)被告戊○○就犯罪事實三(一)、(二)部分，雖均具犯意之聯絡，
    惟其所擔任之角色均係駕駛汽車，且在犯罪事實三(二)實施中
    ，因汽車故障，未至第二犯罪地點即新莊市○○路之檳榔攤
    ，以其所參與之程度，原審就此部分各量處有期徒刑9月、1
    1月，衡諸其他共犯，有過重之嫌，檢察官認原審量刑過輕
    而上訴，為無理由，而被告戊○○認罪請求從輕量刑，為有
    理由，應就原判決此部分暨原審對戊○○定應執行刑部分均
    撤銷改判。爰審酌被告戊○○之素行、犯罪之動機、目的、
    對被害人損生損害、犯後未能與被害人和解等一切情狀，各
    量處有期徒刑6月，以示懲警。扣案如附表三編號3所示之改
    造手槍，為乙○○所有，業據乙○○供明，供乙○○、戊○○等共犯實施此部分犯罪，依法宣告沒收之。戊○○此改判
    之2罪與其他上訴駁回部分（詳如下述），並定應執行刑5年
    4月。
十一、原審為有罪宣告，上訴駁回部分：
  (一)原審以被告乙○○就犯罪事實一部分，被告乙○○、丙○○
    、戊○○、癸○○、丁○○等人就犯罪事實二部分，所為均
    係犯刑法第305條之恐嚇危害安全罪，並以犯罪事實一部分
    乙○○與羅至俊、「小胖」，犯罪事實二部分被告乙○○等
    人對於該犯行有犯意之聯絡及行為之分擔，均論以共同正犯
    ，被告乙○○犯罪事實一部分一行為同時恐嚇3人，論以想
    像競合犯，並審酌被告乙○○等人犯罪之動機、目的、手段
    、所生損害、所參與之情節、被告乙○○已與犯罪事實一之
    告訴人丑○○、申○○和解及被害人林范瑞蕙當庭表明願意
    原諒被告等人暨被告乙○○等人之犯後態度等一切情狀，各
    量處被告乙○○等人各如附表四編號1、2、附表五至八各編
    號1所示之刑，原審之認事、用法均無違誤，量刑亦屬妥適
    ，檢察官以原審就犯罪事實一對乙○○，就犯罪事實二對被
    告乙○○等人，手段殘酷，量刑過輕等語上訴，又被告乙○○以業與被害人寅○○、丑○○等人和解，就犯罪事實一判
    刑太重為由上訴；被告乙○○、戊○○、癸○○、丁○○就
    犯罪事實二部分上訴，乙○○亦以業與被害人林范瑞蕙和解
    ，原審判刑太重為由，然關於和解之情形原審已有考量，原
    審並就刑法第57條所規定之事項，有所審酌，戊○○以其僅
    是駕車載羅至俊等人前往，不知羅至俊等人至洗衣店之目的
    為由，並不可採，已說明在前，癸○○、丁○○二人就此部
    分認罪，請求輕判，惟原審就此部分並無量刑不當情形。本
    院認此部分上訴無理由，應予駁回。
  (二)原審以被告乙○○、丙○○、癸○○、丁○○犯罪事實三(一)
    、(二)部分，均係犯刑法第302條第1項之私行拘禁罪，並以其
    四人與戊○○、林國榮等人間對於該等犯行有犯意之聯絡及
    行為之分擔，均論以共同正犯，並以其等分別兩次各以一行
    為同時妨害2人之行動自由，皆論以想像競合犯，並審酌被
    告乙○○等人犯罪之動機、目的、手段、所生損害、所參與
    之情節，犯後未能與被害人和解暨被告乙○○等人之犯後態
    度等一切情狀，各量處被告乙○○等人如附表四編號3、4、
    附表五編號2、3、附表七、八各編號2、3所示之刑，原審之
    認事、用法均無違誤，量刑並參酌被告等人對被害人侵害程
    度之不同而為不同刑度之宣告，亦屬妥適，檢察官以被告乙○○等5人手段兇殘、於偵查中狡辯為由，認原審就此部分
    量刑過輕等語上訴，被告乙○○、癸○○、丁○○以原審量
    刑過重，均無理由，此部分上訴應予駁回。
  (三)原審就犯罪事實四之(一)部分，認被告乙○○係犯9次刑法第
    344條之重利罪，犯罪事實四之(一)附表一編號6、7部分，被
    告戊○○均係犯同法條之重利罪，犯罪事實四之(一)附表一編
    號3部分，被告癸○○亦犯相同之重利罪，並以戊○○、癸○○各就其等所犯之重利罪與被告乙○○有犯意之聯絡及行
    為之分擔，而論以共犯。原審就犯罪事實四之(二)部分，認被
    告乙○○、丙○○、戊○○、癸○○均係犯同法第305條第1
    項之私行拘禁罪，並論其等為共同正犯，又以其等一行為同
    時拘禁子○○及梅垂琳，為想像競合犯，從重論以一罪。原
    審就犯罪事實四之(三)部分，認被告戊○○、癸○○均係犯刑
    法第277條第1項之傷害罪，並論其二人為共同正犯。原審就
    犯罪事實四之(四)部分，認被告戊○○係犯刑法第277條第1項
    之傷害罪。原審並就以上相關之犯罪所用之物，宣告沒收。
    核原審此部分認事、用法均無違誤，量刑亦屬妥適，檢察官
    以被告等手段兇殘、於偵查中狡辯為由，認原審就此部分量
    刑過輕等語上訴，被告乙○○、癸○○、丁○○以原審量刑
    過重，均無理由，此部分上訴應予駁回。
  (四)原審就事實五部分，論被告丙○○、戊○○犯毒品危害防制
    條例第4條第3項之罪，丙○○之宣告刑部分各如附表五編號
    5 至17所示，戊○○部分如附表六編號9所示，並就其中編
    號7部分，被告丙○○與被告戊○○，編號10、11、13、15
    、16、17等部分，被告丙○○與真實姓名、年籍不詳之成年
    人有犯意之聯絡及行為之分擔，均論以共犯，又以丙○○、
    戊○○犯行顯可憫恕，依刑法第59條之規定酌減其刑，並就
    犯罪所用之物諭知沒收，就犯罪所得諭知沒收，及為不能沒
    收時，以財產抵償之諭知。原審此部分認事、用法均無違誤
    ，量刑亦屬妥適，檢察官認原審就此部分量刑過輕等語上訴
    ，被告戊○○否認此部分犯行，為無理由，此部分上訴應予
    駁回。
  (五)原審就事實六部分，論被告癸○○犯槍砲彈藥刀械管制條例
    第8條第4項之持有改造手槍罪，諭知有期徒刑3年6月，併科
    罰金新台幣5萬元，且就罰金刑諭知易服勞役之折算標準，
    及宣告沒收扣案手槍，此部分認事、用法均無違誤，量刑亦
    屬妥適，檢察官認原審就此部分量刑過輕等語上訴，被告戊○○否認此部分犯行，為無理由，此部分上訴應予駁回。
參、無罪上訴駁回部分：
一、公訴意旨略以：被告丙○○尚犯有如附表一編號3 、4 所示
    之重利犯行，被告戊○○亦涉有如附表一編號1 、3 所示之
    重利犯行；再被告乙○○得知被告楊博仁自96年10月間起與
    製造Ｋ他命集團合夥製毒而有大量毒品來源，認為販毒可獲
    龐大利益，遂先行介紹被告丙○○向被告楊博仁購買Ｋ他命
    ，由被告丙○○、戊○○自96年11月起，在前揭「水精靈檳
    榔攤」及臺北縣中和市○○路148 巷29號6 樓之被告羅至俊
    家中，以每50至100 公克28,000元至34,000元不等之價格，
    向被告楊博仁、羅至俊購買Ｋ他命，並約定販出後再結帳，
    再由被告丙○○、戊○○於附表二所示之時、地及價格，販
    賣Ｋ他命予如附表二所示之買家，被告乙○○則由被告丙○○、戊○○販毒所得從中分紅圖利。又被告戊○○亦涉有如
    附表二編號5 、10所示之3 次販賣第三級毒品犯行，另被告
    丙○○、戊○○於97年1 月5 日，在臺北市○○○路3 段21
    7 巷口，以每包Ｋ他命500 至600 元不等之價格，販賣4包
    Ｋ他命予廖安琪，因認被告丙○○、戊○○此部分亦均涉有
    刑法第344 條之重利罪嫌、毒品危害防制條例第4 條第3項
    之販賣第三級毒品罪嫌，被告乙○○亦涉有毒品危害防制條
    例第4 條第3 項之販賣第三級毒品罪嫌等語。
二、按犯罪事實應依證據認定之，無證據不得認定犯罪事實；被
    告或共犯之自白，不得作為有罪判決之唯一證據，仍應調查
    其他必要之證據，以察其是否與事實相符；不能證明被告犯
    罪者，應諭知無罪之判決，刑事訴訟法第154 條第2 項、第
    156 條第2 項、第301 條第1 項分別定有明文。次按認定不
    利於被告之事實須依積極證據，苟積極證據不足為不利於被
    告事實之認定時，即應為有利於被告之認定（最高法院30年
    臺上字第816 號判例意旨參照）。又檢察官對於起訴之犯罪
    事實，倘其所提出之證據，不足為被告有罪之積極證明，或
    其指出之證明方法，無從說服法院以形成被告有罪之心證，
    基於無罪推定之原則，自應為被告無罪判決之諭知（最高法
    院92年臺上字第128 號判例意旨參照）。
三、檢察官認被告丙○○、戊○○涉有刑法第344 條之重利罪嫌
    、毒品危害防制條例第4 條第3 項之販賣第三級毒品罪嫌，
    被告乙○○涉有毒品危害防制條例第4 條第3 項之販賣第三
    級毒品罪嫌，係以被告乙○○等人之供述、證人即重利部分
    之被害人辛○○、子○○、未○○、己○○之證述、證人即
    購買Ｋ他命之買家何欣潔、廖安琪、陳君雅之證述、監聽譯
    文及毒品鑑定書為其主要論據。
四、訊據被告乙○○、丙○○、戊○○等三人均堅決否認有上揭
    犯行，其三人辯解如下：
  (一)被告乙○○辯稱：伊僅係單純介紹被告楊博仁予丙○○、戊○○認識，並未居中介紹販賣第三級毒品之事宜，亦無從中
    分紅圖利等語。其辯護人辯護意旨略以：被告乙○○並未從
    被告丙○○、戊○○販毒所得中分紅圖利之情，此經被告丙○○、戊○○、楊博仁於鈞院訊問時證述明確，而被告丙○○、楊博仁於警詢時之陳述，有瑕疵，且未經交互詰問，自
    無從以此遽認被告乙○○有何販賣第三級毒品之犯行等語。
  (二)被告丙○○辯稱：伊係幫酒店小姐及少爺代為購買Ｋ他命，
    並無從中賺取利潤等語。其辯護人辯護意旨略以：被告丙○○僅係單純幫忙買家聯繫賣家，並代為約定所購買Ｋ他命之
    數量及交易地點，交易時並單純陪同賣家前往，並未從中獲
    利，自不構成販賣第三級毒品之犯行等語。
  (三)被告戊○○辯稱：伊並未販賣Ｋ他命予他人，亦無交付Ｋ他
    命予如附表二所示之買家，伊係因自己有施用Ｋ他命，故與
    人合資大量購買Ｋ他命供己施用等語。其辯護人辯護意旨略
    以：被告戊○○僅有施用第三級毒品Ｋ他命，而向他人販入
    Ｋ他命之行為，並無販賣Ｋ他命之犯行，此由附表二所示之
    買家如何欣潔、陳君雅均無證述曾向被告戊○○購買Ｋ他命
    之情，是本案並無證據證明被告戊○○涉有販賣第三級毒品
    之犯行等語。
五、經查：
  (一)被告丙○○、戊○○被訴重利部分（即被告丙○○被訴之如
    附表一編號3 、4 所示之重利犯行，被告戊○○被訴之如附
    表一編號1 、3 所示之重利犯行）：
  1.觀諸證人即附表一編號1 所示之重利部分被害人辛○○於警
    詢、偵查中證稱：我跟乙○○有認識，於95年乙○○告訴我
    他有在經營錢莊，我當時手頭不方便而開始陸續向他借款，
    至今年共約新臺幣30萬元。……戊○○受乙○○之指示，至
    萬華區○○○路和梧州街口向我收取利息，時間大概是今年
    初的事情，但金額我已忘了等語（見97年度偵字第15705 號
    偵查卷一第194頁反面、195頁，97年度偵字第12715號偵查
    卷一第22、23頁），可知證人辛○○借款之對象乃係被告乙○○，至被告戊○○僅係於借款後，受被告乙○○之指示，
    向其收取借款利息，亦即被告乙○○放貸款項予辛○○時，
    被告戊○○並未在場，自難認被告戊○○涉有此部分之重利
    犯行。
  2.依證人即附表一編號3 所示之重利部分被害人子○○於警詢
    、偵查中證稱：我於96年7月8日左右，因急需15萬元，經朋
    友林益慶介紹自稱「蟾蜍」之人，我打蟾蜍的0000000000電
    話在電話中聯繫，說我急著當天要用到15萬元，蟾蜍在電話
    中跟我約在我工作的地方（臺北縣泰山鄉○○路179之5號）
    見面商談借款事宜，蟾蜍說10天為1期息為18,000元，每月
    利息為54,000元，並預先扣除54,000元，實拿96,000元，換
    算下來為36分利，蟾蜍叫我每10天與他電話聯絡，約定地點
    後，由我親手將利息拿給他；96年7月30日晚上23時許，「
    蟾蜍」約我在中和市○○路上見面，拿現金96,000元給我，
    當時「蟾蜍」和另一人自稱係竹聯幫地堂的人，並略帶恐嚇
    語氣的說如果沒按照時間還款就要小心點，不然會很難看，
    蟾蜍並當場叫我簽立15萬元本票、借據、保管條作為抵押，
    我今天才知道「蟾蜍」就是乙○○本人（見97年度偵字第15
    705號偵查卷一第174頁，97年度偵字第12715號偵查卷一第
    51、52頁），核與證人即被告癸○○於警詢時供證：乙○○
    與我共同集資借給子○○。……子○○是由我出面洽談及填
    寫本票，本票由我保管等語相符（見97年度偵字第15705 號
    偵查卷一第92頁），可知陪同被告乙○○前向交付重利款項
    予子○○之人乃係被告癸○○，而非被告戊○○，亦即，被
    告戊○○並未參與實施前開重利犯行之構成要件行為，又被
    告戊○○係於子○○向乙○○、癸○○等二人借得款項「後
    」，多次前往向子○○催討債務之情，亦經證人子○○於警
    詢、偵查中證述明確（詳見前述），此部分自無從遽以認定
    被告戊○○就先前被告乙○○、癸○○所為之重利犯行，主
    觀有何犯意聯絡，是被告戊○○辯稱並無重利犯行之詞，應
    非虛詞。
  (三)證人即附表一編號4 所示之重利部分被害人未○○於警詢、
    偵查中證稱：我在96年11月間，透過朋友辛○○介紹向乙○○借高利貸，當時是由辛○○帶我至中和市○○路東帝士大
    樓下走道的庭院咖啡廳見面，我當時借50,000元，但實拿44
    ,000元，當場簽下10萬元本票、保管條及借據，當時乙○○
    帶同羅至俊與我見面，由乙○○說明還款方式為10天1期，
    每期還6,000元之利息。……（問：羅至俊於你向乙○○借
    款時，是否均在場？）都在場，每次都是由乙○○跟我講償
    還方式，再由羅至俊提供本票、借據叫我簽名等語（見97年
    度偵字第15705號偵查卷一第181頁反面、182，97年度偵字
    第12715號偵查卷一第29、30頁），並於本院審理時具結證
    稱：（問：是否見過庭上的被告楊博仁、戊○○、癸○○、
    丙○○？）都沒有看過。……（問：你之前陳述過，曾經向
    被告乙○○等人借貸，是否有此事？）有。是在去年10、11
    月間，向乙○○借款。……（問：你向乙○○借錢的時候，
    是否被告羅至俊有在場？）有。……（問：在你跟乙○○借
    錢時，你除了看到乙○○及羅至俊外，還有無看到其他的人
    ，而且有無其他的人跟你催討債務？）沒有等語（見本院卷
    一第247、249、250頁），足認放貸重利款項予證人未○○
    之人乃係被告乙○○與羅至俊，而被告戊○○並未在場，亦
    未出資供乙○○放貸款項予未○○，自難認被告戊○○涉有
    此部分之重利犯行。
  (二)被告乙○○被訴販賣第三級毒品犯行部分：
  1.檢察官雖以證人即如附表二所示買家之證述及電話監聽譯文
    為證據，然觀諸如附表二所示之買家黃榆鈞、何欣潔、陳政
    德於警詢、偵查中及王子齊、鄭百利、林俊吉、劉嘉怡、廖
    安琪、黃馨漪、陳君雅等人於警詢、偵查、本院審理時所證
    述之情節，及被告丙○○、戊○○所使用之行動電話與前開
    買家聯繫販賣毒品之細節，均未提及被告乙○○，此有前開
    監聽譯文在卷可佐，亦即，依前開證人證述及監聽譯文，僅
    足以認定被告丙○○或單獨或與真實姓名年籍不詳之成年男
    子或與被告戊○○（被告戊○○僅與被告丙○○共同販賣如
    附表二編號2之2所示之Ｋ他命）共同販賣如附表二所示Ｋ他
    命之犯行，並無從認定被告乙○○有從中分紅圖利，此部分
    自無從資為不利被告乙○○之認定。
  2.檢察官雖又以被告丙○○之供述為證，而被告丙○○於警詢
    時雖供證其所販賣Ｋ他命之來源，係來自乙○○、羅至俊、
    楊博仁，並稱一開始係由乙○○直接交付100 公克之Ｋ他命
    ，並稱每次均有將販賣所得回帳予楊博仁、乙○○、羅至等
    三人云云（見97年度偵字第15705 號偵查卷一第59頁反面、
    60頁），然並未具體指明回帳之金額、時間及地點，是其供
    述是否屬實，已非無疑，且被告丙○○於偵查中則改稱：係
    向年約19歲之綽號「龍少」及楊博仁等二人購買Ｋ他命以販
    賣予他人云云（見96年度他字第7689號偵查卷第281、282頁
    ），是被告丙○○就被告乙○○是否有居中介紹楊博仁、羅
    至俊販賣第三級毒品Ｋ他命予其，供其轉售他人之情，於警
    詢、偵查中之供述前後不一，顯有瑕疵可指，自難遽信為真
    ，此部分亦難遽為不利被告乙○○之認定。
  3.另被告戊○○則自警詢、偵查及本院審理時，均明確證稱：
    並未向乙○○購買第三級毒品Ｋ他命，而乙○○亦未居中介
    紹他人販賣第三級毒品Ｋ他命予其等語，是依被告戊○○之
    供述亦無從證明被告乙○○有何販賣第三級毒品之犯行。
  4.再扣案之第三級毒品Ｋ他命係警員分別於查獲被告丙○○、
    戊○○、王子齊等人所扣得之情，業據被告丙○○、戊○○
    、王子齊等人於警詢時供明在卷，並經其等明確供稱：扣案
    之Ｋ他命係供其等自行施用之情，此外，尚有扣押物品目錄
    表在卷可佐，自難認扣案之第三級毒品與被告乙○○有何關
    聯，而無從資為不利被告乙○○之認定。
  (三)被告戊○○被訴販賣第三級毒品予何欣潔部分（即附表二編
    號5 所示部分）：
    被告丙○○雖與綽號小珍之何欣潔電話聯繫販賣Ｋ他命時，
    告知何欣潔會委由綽號「阿風」之男子前往交付Ｋ他命之情
    ，有該紙監聽電話譯文1 紙存卷可考（見97年度偵字第1570
    5 號偵查卷二第235 頁反面編號275 之譯文），然觀諸該紙
    監聽電話譯文，被告丙○○於該通電話中亦同時表示該綽號
    「阿風」之男子所使用之行動電話為「0000000000」（詳見
    該監聽電話譯文可參），而被告戊○○所使用之行動電話乃
    係「0000000000」號之情，業據被告戊○○供明在卷，且被
    告戊○○為警查獲時，警員自其身上所扣得之行動電話門號
    亦係「0000000000」號之情，有扣押物品目錄表在卷足參，
    是被告戊○○辯稱並未使用0000000000之行動電話乙情，堪
    以採信，再證人何欣潔於警詢、偵查中已證稱：無法指認該
    名送貨之人為何人之情（見97年度偵字第15705 號偵查卷一
    第257 頁反面），是被告丙○○於上開電話中所指送貨之綽
    號「阿風」之男子，是否係被告戊○○，自非無疑，此部分
    自無從遽為不利被告戊○○之認定。
  (四)被告戊○○被訴販賣第三級毒品予陳君雅部分（即附表二編
    號10所示部分）：
    觀諸證人陳君雅於警詢、偵查及本院審理時結證所稱之情節
    （詳見前述），可知證人陳君雅於警詢、偵查中僅證稱係向
    被告丁○○購買Ｋ他命，且就警員提示包含被告戊○○在內
    之九名犯罪嫌疑人之照片，亦指認僅見過被告丙○○，並未
    見過被告戊○○（見97年度偵字第15705號偵查卷一第273頁
    反面），再於本院審理時，明確指認僅見過法庭上之被告丙○○，並證稱：交付Ｋ他命之人並未在法庭上等語（見本院
    卷二第18、19頁），是以，證人陳君雅既明確證稱：依丙○○之指示而為交付Ｋ他命之人並非被告戊○○，自難據以認
    定被告戊○○有何共同販賣第三級毒品予陳君雅之犯行。
  (五)被告丙○○、戊○○被訴於97年1月5日販賣第三級毒品予廖
    安琪部分：
    檢察官雖認被告丙○○、戊○○等二人，尚於97年1月5日販
    賣第三級毒品Ｋ他命予廖安琪，然證人廖安琪迭自警詢、偵
    查及本院審理時，均證稱：97年1月5日那次並非其要購買Ｋ
    他命，而係幫友人鄭百利撥打電話向丙○○購買，亦即該日
    係鄭百利要向丙○○購買Ｋ他命，且其亦未前往交易地點，
    而係鄭百利自行前往臺北市○○○路富邦銀行前，向丙○○
    拿取Ｋ他命等情明確（詳見前述），核與證人鄭百利於警詢
    、偵查及本院審理時證述相符，此部分自無從認定被告丙○○、戊○○，有共同販賣第三級毒品之犯行。
六、綜上所述，公訴意旨就此部分所據之積極證據所為之證明，
    並未達於通常之人均不致有所懷疑而得確信其為真實之程度
    ，尚難遽為被告乙○○、丙○○、戊○○等三人此部分有罪
    之判斷。此外，復查無其他確切之證據足資證明被告乙○○
    、丙○○、戊○○等三人有公訴人所指之犯行，揆諸前述說
    明，既不能證明被告乙○○、丙○○、戊○○等三人此部分
    犯罪，而起訴書復認此部分與前揭論罪科刑部分為數罪併罰
    關係，是此部分自應諭知被告乙○○、吳仁俊、戊○○無罪
    之判決。
七、檢察官就此部分上訴略以：
  (一)就被告乙○○被訴販賣第三級毒品無罪部分：依卷內事證顯
    示，被告乙○○是眾人之首，該集團係有內部上下從屬地位
    之犯罪集團，本件卷附的譯文亦多處顯示丙○○、戊○○，
    曾多次向乙○○表示「正在送酒」，乙○○也多次指示其等
    「送酒」給小馬等人，其中依第219頁97年1月1日的譯文中
    ，乙○○並明確指示丙○○以「打牌」為暗語，取代「送酒
    」，乙○○又主動向丙○○詢問「有無處理好回帳事宜」，
    再對照同卷第234頁97年1月9日的譯文，丙○○向通話號碼
    0000000000之對象表示「有壹仟支酒」，又稱該酒「都放在
    車上，是否要全部帶上去給你看」，對方亦回稱「全帶」，
    以壹仟支酒的體積甚大，可知「酒」只是代號，而同卷第14
    9頁97年1月8日乙○○的譯文，亦提到「有壹萬瓶酒」，此
    等事證與丙○○在警詢及偵查中證述對照，可知所謂「送酒
    」或「打麻將」或是「打牌」，都是交付Ｋ他命之意，而從
    同卷第222頁之第一、二、三欄之通訊譯文，丙○○及楊博
    仁之對話，丙○○問要回多少帳，楊博仁稱「你要拿伍仟給
    你老哥」，而所謂丙○○的老哥，依221頁丙○○與乙○○
    的對話，可知「老哥」是指乙○○，再對照第122頁反面通
    話時間12月28日2時39分10秒，乙○○稱「中間我有賺，作
    Ｋ」等語，可知乙○○對於本件販毒的部分，確實是屬於主
    導之地位，且有從中獲取利益，從而，證人即共同被告丙○○於警詢時供證其所販賣Ｋ他命之來源，係來自乙○○、羅
    至俊、楊博仁，並稱一開始係由乙○○直接交付100公克之
    Ｋ他命，並稱每次均有將販賣所得回帳予楊博仁、乙○○、
    羅至俊等語，即屬可信，原審捨此明確事證不採，逕以被告
    丙○○嗣後翻異前詞為由，判決被告乙○○被訴販賣第三級
    毒品無罪，其認定事實應有違誤。
  (二)就被告丙○○、戊○○被訴重利無罪部分：依卷附的譯文顯
    示，97年度偵字第15705號卷二第97頁（上訴書誤載為第37
    頁）反面96年12月6日上午11時55之譯文，第234頁反面97年
    1 月10日上午9時49分之譯文，第101頁96年12月10日下午2
    時4分之譯文，第103頁反面96年12月15日上午10時40分之譯
    文)，被告丙○○、戊○○對該集團從事貸放重利之利息計
    算方式，均屬知情，且有參與分工，甚且亦參與該等事後催
    討債務之工作，原審捨此等事證不採，未敘明該等證據不可
    採之理由，有判決理由不備之違法。
  (三)就被告戊○○被訴販賣第三級毒品無罪之部分：被告丙○○
    與綽號「小珍」之何欣潔電話聯繫販賣Ｋ他命時，告知何欣
    潔會委由綽號「阿風」之男子前往交付Ｋ他命（97年度偵字
    第15705 號卷二第235頁反面編號275之譯文），而被告戊○○亦自承其綽號確為「阿風」，參以前開卷內附之譯文顯示
    ，被告戊○○曾承乙○○之命，以酒為代號交付Ｋ他命予綽
    號小馬等人（97年度偵字第15705號卷二第137頁反面97年1
    月6日下午10時27分之譯文，第138頁第一欄之譯文），顯見
    被告戊○○對該集團從事販賣第三級毒品，知情且參與甚深
    ，原審捨此等事證不採，並未敘明該等證據不可採之理由，
    判決理由不備。
八、經查：
  (一)丙○○於97年1月1日下午6 時49分與乙○○電話通話，經監
    聽，據該監聽譯文顯示（見97年度偵字第15705號卷二第219
    頁反面編號78至80、第220頁編號第85至87 ），丙○○表示
    有2箱半的「酒」要給乙○○，乙○○即授意丙○○送給「
    小馬」，同時告知「小馬」之行動電話號碼，以找他「打牌
    」為暗語，丙○○隨即於同日7時7分聯絡「小馬」，表示要
    交付2箱半的「酒」，二人相約地點，並於同日下午8時5分
    至8分之間送達，最後經丙○○與乙○○電話中確認無誤，
    又以丙○○於警詢中證稱：Ｋ他命稱為「白酒」、搖頭丸稱
    為「紅酒」等語（96年他字第7689號卷），可見前開乙○○
    指示丙○○交送予「小馬」者，極可能為K他命，然丙○○
    於警詢時，經詢問此通97年1月1日下午6時49分之電話，卻
    表示沒有其沒有印象，此外，復查無其他證據足以佐證到底
    丙○○依乙○○之指示所送達「小馬」者為何物，丙○○於
    本院審理庭皆未到庭，無從以證人以證人之身分訊問之，再
    者，依通聯紀錄，亦無從確定乙○○交付毒品予「小馬」，
    有收受任何對價，客觀而言，交付毒品之行為，原因可有多
    端，或係贈與、或係清償、或係為他人運輸，礙能逕認係為
    販售，固以前述監聽譯文無從認定乙○○有販售Ｋ他命之行
    為。97年度偵字第15705號卷二第222頁編號109通訊譯文，
    丙○○及楊博仁之對話，丙○○問要回多少帳，楊博仁稱「
    算14」，丙○○答以：「好，我知道，你那邊有」，楊博仁
    再稱：「方便，你要拿5千給你老哥.145」等語，而所謂丙○○的老哥，雖可能係乙○○，然以此番對話，前後文除得
    確定丙○○與楊博仁二人討論「回帳」一事以外，關於突然
    冒出「你要拿5千給你老哥」一語，至於為何要交付乙○○5
    千元，因並未敘及，原因並不清楚，自難以楊博仁對丙○○
    所述一句「你要拿5千給你老哥」，即認定乙○○有販賣Ｋ
    他命之行為。97年度偵字第15705號卷二第122頁反面編號23
    0即通話時間12月28日2時39分10秒，是乙○○與楊博仁之對
    話，乙○○稱「中間我有賺，作Ｋ」等語，係在其二人通話
    前之背景聲，應係乙○○與另一人之對話，全文僅記載乙○○之話語：「……拿出來了，沒有，我搭計程車啊，我一個
    人去而已阿。拿到……我就先處理啊。老師那邊要拿一公斤
    啊。我都OK的啊……沒有啦，22是……老師實拿是拿手上25
    ，中間我有賺啊，要賺一點，跛練那邊就不穩……東西很少
    啊，他那邊做的量很少，他……沒有……那個師父……他媽
    的，師父不讓人家學啊。他怕他把我們學走，之後他把之踢
    走。那個師父白天要上課啊。大學啊……他大學生啊。晚上
    又不能太晚回家，他爸媽管啊。所以他只有在放學跟晚上回
    家這個時間……可能去工廠裡面做……做Ｋ。……」，緊接
    著才開始與楊博仁（即跛練）對話，因此，關於乙○○前述
    「中間我有賺啊，要賺一點」之對話對象，並不清楚是何人
    ，賺錢之內容亦不能確定係從販售Ｋ他命賺取，雖亦論及「
    師父做Ｋ」等語，仍不足以認定乙○○究竟販賣Ｋ他命予何
    人而賺取差價，參以共同被告丙○○雖於警詢時供證其所販
    賣Ｋ他命之來源，係來自乙○○、羅至俊、楊博仁，並稱一
    開始係由乙○○直接交付100公克之，每次均有將販賣所得
    回帳予楊博仁、乙○○、羅至俊云云，惟自偵查中丙○○即
    為不同之證述，尚無證據顯示丙○○於警詢中所述有較為可
    信之情形，其警詢筆錄應無證據能力，已如前述，因認無足
    夠積極之證據足以認定被告乙○○有販賣Ｋ他命之犯行，原
    審就此部分為乙○○無罪之諭知，並無違誤，檢察官上訴為
    理由。
  (二)檢視97年度偵字第15705號卷二第97頁頁反面96年12月6日上
    午11時55之譯文，該通話係乙○○與「阿風」即戊○○之對
    話，據其內容所示，應係乙○○借款後，屆還款日或利息交
    付日，「阿風」向乙○○表示：「他如果有確定，你資料再
    拿過來，我再跟他處理，看多少，你再跟我講一下金額」，
    乙○○稱：「我這邊借給他，都沒有寫資料」等語，似借款
    人為乙○○，「阿風」係為其處理未依約清償之事。同卷第
    234頁反面97年1月10日上午9時49分之譯文，是丙○○對「
    蕾蕾」說：「你跟他講，你直接跟他接，直接叫他『塔』你
    的利潤」等語，無前後相關之言語可為參考，無從認為與重
    利犯行有關。同卷第101頁96年12月10日下午2時4分之譯文
    係乙○○與綽號「西哥」之袁明曦對話，與丙○○或戊○○
    無關。同卷第103頁反面96年12月15日上午10時40分之譯文
    係乙○○與羅至俊之對話，與丙○○、戊○○無關，檢察官
    上訴以彼等監聽譯文指摘原審對丙○○、戊○○涉嫌重利部
    分無罪之判決，即為無理由。
  (三)戊○○有「阿風」之綽號，監聽錄音所出現「阿風」固可能
    是戊○○，惟丙○○於偵查中經詢問：「在附表這幾次販賣
    行為中，戊○○有無參與？」其則答稱：「我只記得有一次
    戊○○跟我拿毒品Ｋ他命，但我忘了是否在檢察官所提示之
    附表內，警詢中我說是編號5 的何欣潔，但須向戊○○確認
    。」等語，並非肯定戊○○參與其販賣其行為，又純以97年
    1月11日丙○○告知「小珍」，其會指示「阿風」的前往送
    「1支」（似指毒品），關於嗣後戊○○是否確實前往，又
    所交付「小珍」者是否確實為Ｋ他命，且戊○○是否知情而
    與丙○○具共同販賣之意圖而前往送Ｋ他命，均存合理之懷
    疑而無從確認之，既查無積極之佐證以證實戊○○有共同販
    賣Ｋ他命之行為，原審就此部分為戊○○無罪之諭知，並無
    違誤，檢察官上訴為理由。
九、被告丙○○經合法傳喚，無正當理由未到庭，爰不待其陳述
    逕行判決。
據上論斷，應依刑事訴訟法第368條、第369條第1項前段、第371
條、第364條、第299條第1項前段，刑法第28條、第302條第1項
、第55條、第51條第5款、第38條第1項第2款，刑法施行法第1條
之1第1項、第2項前段，判決如主文。
本案經檢察官呂光華到庭執行職務。
中    華    民    國    99    年    10    月    6    日
                  刑事第二十一庭審判長法  官  蔡聰明
                                      法  官  許永煌
                                      法  官  趙文
以上正本證明與原本無異。
販賣毒品、妨害自由、持有槍枝罪部分如不服本判決，應於收受
送達後10日內向本院提出上訴書狀，其未敘述上訴之理由者並得
於提起上訴後10日內向本院補提理由書（均須按他造當事人之人
數附繕本）「切勿逕送上級法院」。
其他不得上訴。
                                      書記官  葉金發
中    華    民    國    99    年    10    月    7     日
附錄本案論罪科刑法條
中華民國刑法第三百零二條
私行拘禁或以其他非法方法，剝奪人之行動自由者，處五年以下
有期徒刑、拘役或三百元以下罰金。
因而致人於死者，處無期徒刑或七年以上有期徒刑，致重傷者，
處三年以上十年以下有期徒刑。
第一項之未遂犯罰之。
中華民國刑法第三百零伍條
以加害生命、身體、自由、名譽、財產之事，恐嚇他人致生危害
於安全者，處二年以下有期徒刑、拘役或三百元以下罰金。
中華民國刑法第三百四十四條
乘他人急迫、輕率或無經驗貸以金錢或其他物品，而取得與原本
顯不相當之重利者，處一年以下有期徒刑、拘役或科或併科一千
元以下罰金。
中華民國刑法第二百七十七條
傷害人之身體或健康者，處三年以下有期徒刑、拘役或一千元以
下罰金。
犯前項之罪因而致人於死者，處無期徒刑或七年以上有期徒刑；
致重傷者，處三年以上十年以下有期徒刑。
毒品危害防制條例第四條
製造、運輸、販賣第一級毒品者，處死刑或無期徒刑；處無期徒
刑者，得併科新臺幣一千萬元以下罰金。
製造、運輸、販賣第二級毒品者，處無期徒刑或七年以上有期徒
刑，得併科新臺幣七百萬元以下罰金。
製造、運輸、販賣第三級毒品者，處五年以上有期徒刑，得併科
新臺幣五百萬元以下罰金。
製造、運輸、販賣第四級毒品者，處三年以上十年以下有期徒刑
，得併科新臺幣三百萬元以下罰金。
製造、運輸、販賣專供製造或施用毒品之器具者，處一年以上七
年以下有期徒刑，得併科新臺幣一百萬元以下罰金。
前五項之未遂犯罰之。
槍砲彈藥刀械管制條例第八條
未經許可，製造、販賣或運輸鋼筆槍、瓦斯槍、麻醉槍、獵槍、
空氣槍或第四條第一項第一款所定其他可發射金屬或子彈具有殺
傷力之各式槍砲者，處無期徒刑或五年以上有期徒刑，併科新臺
幣一千萬元以下罰金。
未經許可，轉讓、出租或出借前項所列槍枝者，處五年以上有期
徒刑，併科新臺幣一千萬元以下罰金。
意圖供自己或他人犯罪之用，而犯前二項之罪者，處無期徒刑或
七年以上有期徒刑，併科新臺幣一千萬元以下罰金。
未經許可，持有、寄藏或意圖販賣而陳列第一項所列槍枝者，處
三年以上十年以下有期徒刑，併科新臺幣七百萬元以下罰金。
第一項至第三項之未遂犯罰之。
附表一（重利部分）：
┌──┬───────┬───┬────┬────────┬───┬───┐
│編號│ 借款時間地點 │行為人│借款本金│  利    息      │月利率│借款人│
│    │              │      │(新臺幣)│                │      │      │
├──┼───────┼───┼────┼────────┼───┼───┤
│ 1. │自95年間某日起│乙○○│陸續共借│以10天為1 期，本│27％  │辛○○│
│    │至97年2 月間某│      │得30萬元│金10萬元，利息為│      │      │
│    │日止，在臺北縣│      │        │9,000元         │      │      │
│    │中和市○○路18│      │        │                │      │      │
│    │8 號          │      │        │                │      │      │
├──┼───────┼───┼────┼────────┼───┼───┤
│ 2. │95年間某日起至│乙○○│3 萬元  │10天為1 期，借款│45％  │卯○○│
│    │97年2月間某日 │      │        │時預扣利息4,500 │      │      │
│    │止，地點同上  │      │        │元，實拿25,500元│      │      │
│    │              │      ├────┼────────┤      │      │
│    │              │      │4 萬元  │10天為1 期，借款│      │      │
│    │              │      │        │時預扣利息6,000 │      │      │
│    │              │      │        │元，實拿34,000元│      │      │
├──┼───────┼───┼────┼────────┼───┼───┤
│ 3. │96年7 月28日，│乙○○│15萬元  │10天為1 期，借款│36％  │子○○│
│    │在臺北縣泰山鄉│、許家│        │時預扣3 期利息共│      │      │
│    │新生路179之5號│榮    │        │54,000元，實拿  │      │      │
│    │，商談借款細節│      │        │96,000元        │      │      │
│    │，再於同年月30│      │        │                │      │      │
│    │日23時許，在臺│      │        │                │      │      │
│    │北縣中和市中正│      │        │                │      │      │
│    │路交付借款    │      │        │                │      │      │
├──┼───────┼───┼────┼────────┼───┼───┤
│ 4. │96年11月某日起│乙○○│陸續共借│10天為1 期，借本│18％  │未○○│
│    │至97年4 月11日│、羅至│得28萬元│金5 萬元，利息為│      │      │
│    │止，臺北縣中和│俊    │        │6,000 元，實拿  │      │      │
│    │市○○路188 號│      │        │44,000元        │      │      │
├──┼───────┼───┼────┼────────┼───┼───┤
│ 5. │96年10月5 日，│乙○○│4 萬元  │10天為1 期，借款│36％  │庚○○│
│    │在臺北縣中和市│      │        │時預扣利息7,200 │      │      │
│    │景平路東帝士大│      │        │元，實拿32,800元│      │      │
│    │樓1 樓之庭院咖│      │        │                │      │      │
│    │啡廳          │      │        │                │      │      │
│    ├───────┤      ├────┼────────┤      │      │
│    │97年2 月4 日，│      │4 萬元  │同  上          │      │      │
│    │地點同上      │      │        │                │      │      │
├──┼───────┼───┼────┼────────┼───┼───┤
│ 6. │96年12月21日，│乙○○│20萬元  │10天為1 期，借款│36％  │己○○│
│    │地點同上      │、林建│        │時預扣利息24,000│      │      │
│    │              │璋    │        │元，實拿176,000 │      │      │
│    │              │      │        │元              │      │      │
├──┼───────┼───┼────┼────────┼───┼───┤
│ 7. │96年12月28日，│乙○○│20萬元  │同  上          │36％  │巳○○│
│    │臺北縣中和市景│、林建│        │                │      │      │
│    │平路上        │璋    │        │                │      │      │
├──┼───────┼───┼────┼────────┼───┼───┤
│ 8. │97年1 月16日，│乙○○│10萬元  │1 月為1 期，借款│20％  │午○○│
│    │在臺北縣中和市│、羅至│        │時預扣利息2 萬元│      │      │
│    │中正路643 號之│俊    │        │，實拿8 萬元    │      │      │
│    │檳榔攤        │      │        │                │      │      │
├──┼───────┼───┼────┼────────┼───┼───┤
│ 9. │97年1 月21日，│乙○○│5 萬元  │1 月為1 期，每月│12％  │辰○○│
│    │在臺北縣中和市│、羅至│        │利息6,000元     │      │      │
│    │員山路148 巷羅│俊    │        │                │      │      │
│    │至俊住處樓下  │      │        │                │      │      │
│    ├───────┤      ├────┼────────┤      │      │
│    │97年3 月14日，│      │5 萬元  │同  上          │      │      │
│    │地點同上      │      │        │                │      │      │
└──┴───────┴───┴────┴────────┴───┴───┘
附表二（販賣第三級毒品部分）：
┌──┬──────┬───────┬────┬────┬────┬───┐
│編號│ 販 賣 時 間│  地    點    │行為人  │販賣數量│販賣價格│買  家│
├──┼──────┼───────┼────┼────┼────┼───┤
│ 1. │96年12月31日│臺北縣三重市仁│丙○○  │Ｋ他命  │2,500元 │黃榆鈞│
│    │            │愛街55號50號  │        │5 包    │（即每包│（起訴│
│    │            │              │        │        │500 元）│書誤繕│
│    │            │              │        │        │        │為黃榆│
│    │            │              │        │        │        │君）  │
├──┼──────┼───────┼────┼────┼────┼───┤
│2之1│97年1 月1 日│臺北市中山區農│丙○○  │Ｋ他命  │3,000元 │王子齊│
│    │            │安街34號1 樓之│        │8 包    │        │      │
│    │            │黃金夜總會前  │        │        │        │      │
├──┼──────┼───────┼────┼────┼────┤      │
│2之2│97年2 月4 日│臺北縣三重市仁│丙○○、│Ｋ他命  │2,000元 │      │
│    │            │愛街55巷50號  │戊○○  │5 包    │        │      │
│    │            │              │        │        │        │      │
├──┼──────┼───────┼────┼────┼────┼───┤
│3之1│97年1 月5 日│臺北市○○○路│丙○○  │Ｋ他命  │3,000 元│鄭百利│
│    │            │3 段217 巷口  │        │5 包    │（每包為│      │
│    │            │              │        │        │600 元  │      │
├──┼──────┤              │        ├────┼────┤      │
│3之2│97年1 月8 日│              │        │Ｋ他命  │同  上  │      │
│    │            │              │        │5 包    │        │      │
├──┼──────┼───────┼────┼────┼────┼───┤
│ 4. │97年1 月16日│臺北市○○街及│丙○○、│Ｋ他命  │約500元 │林俊吉│
│    │            │德惠街口      │真實姓名│1 包    │        │      │
│    │            │              │年籍不詳│        │        │      │
│    │            │              │之成年男│        │        │      │
│    │            │              │子      │        │        │      │
├──┼──────┼───────┼────┼────┼────┼───┤
│ 5. │97年1 月11日│臺北市○○○路│丙○○、│Ｋ他命  │700元   │何欣潔│
│    │            │及德惠街口    │真實姓名│1 包    │        │      │
│    │            │              │年籍不詳│        │        │      │
│    │            │              │之成年男│        │        │      │
│    │            │              │子      │        │        │      │
├──┼──────┼───────┼────┼────┼────┼───┤
│ 6. │97年1 月10日│臺北市○○路1 │丙○○  │Ｋ他命  │3,000元 │陳政德│
│    │            │段55號之ＫＴＶ│        │3 包    │        │      │
│    │            │              │        │        │        │      │
├──┼──────┼───────┼────┼────┼────┼───┤
│ 7. │97年1 月10日│臺北縣三重市中│丙○○、│Ｋ他命  │22,500元│劉嘉怡│
│    │            │正南路236 號13│真實姓名│50公克  │        │      │
│    │            │樓之2         │年籍不詳│        │        │      │
│    │            │              │之成年男│        │        │      │
│    │            │              │子      │        │        │      │
├──┼──────┼───────┼────┼────┼────┼───┤
│ 8. │97年2 月初某│臺北市○○○路│丙○○  │Ｋ他命  │約1,000 │廖安琪│
│    │日          │3 段48號5 樓之│        │2 包    │元      │      │
│    │            │1             │        │        │        │      │
├──┼──────┼───────┼────┼────┼────┼───┤
│ 9. │97年1 月10日│臺北縣三重市中│丙○○、│Ｋ他命  │2,500元 │黃馨漪│
│    │            │正南路236 號16│真實姓名│5 公克  │        │      │
│    │            │樓之2         │年籍不詳│        │        │      │
│    │            │              │之成年男│        │        │      │
│    │            │              │子      │        │        │      │
├──┼──────┼───────┼────┼────┼────┼───┤
│10之│97年1 月6 日│臺北市○○○路│同  上  │Ｋ他命  │3,000元 │陳君雅│
│1   │            │之屈臣氏      │        │6 包    │        │      │
├──┼──────┼───────┤        ├────┼────┤      │
│10之│97年1 月9 日│臺北市○○○路│        │Ｋ他命  │2,500元 │      │
│2   │            │1 段70巷7 號附│        │5 包    │        │      │
│    │            │近之慶豐銀行前│        │        │        │      │
└──┴──────┴───────┴────┴────┴────┴───┘
附表三（扣案物部分）：
┌──┬───┬────────────┬───┬────────────┐
│編號│持有人│  物  品  名  稱        │數  量│    備   註             │
├──┼───┼────────────┼───┼────────────┤
│ 1. │乙○○│行動電話（含SIM 卡1 枚，│1 支  │被告乙○○所有而持以聯繫│
│    │      │門號：0000000000號）    │      │事實四之(一)、(二)所用之物  │
├──┼───┼────────────┼───┼────────────┤
│ 2. │同  上│行動電話（含SIM 卡1 枚，│1 支  │被告乙○○所有而持以聯繫│
│    │      │門號：0000000000號）    │      │事實四之(二)所用之物      │
├──┼───┼────────────┼───┼────────────┤
│ 3. │同  上│不具殺傷力之仿GLCOK 廠17│1 支  │被告乙○○所有而持以供犯│
│    │      │型半自動手槍製造之改造手│      │事實一、三所用之物      │
│    │      │槍（槍枝管制編號：110206│      │                        │
│    │      │4618號）                │      │                        │
├──┼───┼────────────┼───┼────────────┤
│ 4. │羅至俊│SONY ERISSON行動電話（含│1 支  │被告羅至俊所有，然無證據│
│    │      │SIM 卡1 枚，門號：092033│      │證明與本案犯罪事實有關  │
│    │      │2026號）                │      │                        │
├──┼───┼────────────┼───┼────────────┤
│ 5. │同  上│SAMSUNG 行動電話（含SIM │1 支  │同  上                  │
│    │      │卡1 枚，門號：0000000000│      │                        │
│    │      │號）                    │      │                        │
├──┼───┼────────────┼───┼────────────┤
│ 6. │同  上│借據、本票、保管條多紙  │      │                        │
├──┼───┼────────────┼───┼────────────┤
│ 7. │丙○○│NOKIA 行動電話（含SIM 卡│1 支  │被告羅至俊所有，然無證據│
│    │      │1 枚，門號：0000000000號│      │證明與本案犯罪事實有關  │
│    │      │）                      │      │                        │
├──┼───┼────────────┼───┼────────────┤
│ 8. │同  上│NOKIA 行動電話（含SIM 卡│1 支  │同  上                  │
│    │      │1 枚，門號：0000000000號│      │                        │
│    │      │）                      │      │                        │
├──┼───┼────────────┼───┼────────────┤
│ 9. │同  上│MOTOROLA 行動電話（含SIM│1 支  │同  上                  │
│    │      │卡1 枚，門號：0000000000│      │                        │
│    │      │號）                    │      │                        │
├──┼───┼────────────┼───┼────────────┤
│ 10.│同  上│SONY ERICSSON 行動電話（│1 支  │被告丙○○所有而持以聯繫│
│    │      │含SIM 卡1 枚，門號：0955│      │事實四之(二)、五所用之物  │
│    │      │245014號）              │      │                        │
├──┼───┼────────────┼───┼────────────┤
│ 11.│同  上│現金新臺幣41,500元      │41,500│被告丙○○所有，然無證據│
│    │      │                        │元    │證明與本案犯罪事實有關  │
├──┼───┼────────────┼───┼────────────┤
│ 12.│同  上│張順發名義之借據、本票、│      │                        │
│    │      │保管條各1 紙            │      │                        │
├──┼───┼────────────┼───┼────────────┤
│ 13.│同  上│第三級毒品Ｋ他命1 包    │1 包（│                        │
│    │      │                        │淨重29│                        │
│    │      │                        │公克）│                        │
├──┼───┼────────────┼───┼────────────┤
│ 14.│同  上│第三級毒品Ｋ他命36包    │36包（│                        │
│    │      │                        │淨重18│                        │
│    │      │                        │公克）│                        │
├──┼───┼────────────┼───┼────────────┤
│ 15.│同  上│第三級毒品Ｋ他命1 包    │1 包（│                        │
│    │      │                        │淨重  │                        │
│    │      │                        │3.9 公│                        │
│    │      │                        │克）  │                        │
├──┼───┼────────────┼───┼────────────┤
│ 16.│同  上│分裝袋                  │13包  │被告丙○○所有，然無證據│
│    │      │                        │      │證明與本案犯罪事實有關  │
├──┼───┼────────────┼───┼────────────┤
│ 17.│同  上│電子磅秤                │1 台  │被告丙○○所有而供事實五│
│    │      │                        │      │所用之物                │
├──┼───┼────────────┼───┼────────────┤
│ 18.│同  上│現金新臺幣20萬元        │20萬元│被告丙○○所有，然無證據│
│    │      │                        │      │證明與本案犯罪事實有關  │
├──┼───┼────────────┼───┼────────────┤
│ 19.│戊○○│第三級毒品Ｋ他命2 包    │2 包（│                        │
│    │      │                        │淨重1.│                        │
│    │      │                        │0 公克│                        │
│    │      │                        │）    │                        │
├──┼───┼────────────┼───┼────────────┤
│ 20.│同  上│第三級毒品Ｋ他命1 包    │1 包（│                        │
│    │      │                        │淨重3.│                        │
│    │      │                        │41公克│                        │
│    │      │                        │）    │                        │
├──┼───┼────────────┼───┼────────────┤
│ 21.│王子齊│第三級毒品Ｋ他命3 包    │3 包（│                        │
│    │      │                        │淨重1.│                        │
│    │      │                        │46公克│                        │
│    │      │                        │）    │                        │
├──┼───┼────────────┼───┼────────────┤
│ 22.│同  上│搖頭丸                  │3 顆  │                        │
├──┼───┼────────────┼───┼────────────┤
│ 23.│林俊吉│第三級毒品Ｋ他命2 包    │2 包（│                        │
│    │      │                        │淨重1.│                        │
│    │      │                        │0 公克│                        │
│    │      │                        │）    │                        │
├──┼───┼────────────┼───┼────────────┤
│ 24.│戊○○│球棒                    │1 支  │被告戊○○所有，然無證據│
│    │      │                        │      │證明與本案犯罪事實有關  │
├──┼───┼────────────┼───┼────────────┤
│ 25.│同  上│鐵管                    │1 支  │同  上                  │
├──┼───┼────────────┼───┼────────────┤
│ 26.│同  上│行動電話（含SIM 卡1 枚，│1 支  │被告戊○○所有而供其聯繫│
│    │      │門號：0000000000號）    │      │事實四之(二)、五之2 之2 所│
│    │      │                        │      │用之物                  │
├──┼───┼────────────┼───┼────────────┤
│ 27.│同  上│分裝袋                  │200只 │被告戊○○所有，然無證據│
│    │      │                        │      │證明與本案犯罪事實有關  │
├──┼───┼────────────┼───┼────────────┤
│ 28.│癸○○│高珮芳及子○○名義之本票│6 紙  │                        │
│    │      │、借據、保管條各1 紙    │      │                        │
├──┼───┼────────────┼───┼────────────┤
│ 29.│同  上│NOKIA 行動電話（含SIM 卡│1 支  │被告癸○○所有，然無證據│
│    │      │1 枚，門號：0000000000號│      │證明與本案犯罪事實有關  │
│    │      │）                      │      │                        │
├──┼───┼────────────┼───┼────────────┤
│ 30.│同  上│具有殺傷力之仿WALTHER 廠│1 支  │被告癸○○所持有之物    │
│    │      │PPK/S 型半自動手槍製造之│      │                        │
│    │      │槍枝，換裝土造金屬槍管而│      │                        │
│    │      │成之改造手槍（槍枝管制編│      │                        │
│    │      │號：0000000000號）      │      │                        │
├──┼───┼────────────┼───┼────────────┤
│ 31.│同  上│不具殺傷力之非制式子彈  │7 顆  │                        │
├──┼───┼────────────┼───┼────────────┤
│ 32.│丁○○│名片                    │3 盒  │被告丁○○所有，然無證據│
│    │      │                        │      │證明與本案犯罪事實有關  │
├──┼───┼────────────┼───┼────────────┤
│ 33.│同  上│商業本票                │1 本  │同  上                  │
├──┼───┼────────────┼───┼────────────┤
│ 35.│同  上│斧頭                    │3 把  │同  上                  │
├──┼───┼────────────┼───┼────────────┤
│ 36.│同  上│球棒                    │1 支  │同  上                  │
└──┴───┴────────────┴───┴────────────┘
附表四（乙○○主文部分）：
┌──┬─────┬───────────┬───────────────┐
│編號│犯罪事實  │    罪    名          │    宣    告    刑            │
├──┼─────┼───────────┼───────────────┤
│ 1. │事實一    │共同以加害生命、身體之│處有期徒刑伍月，扣案如附表三編│
│    │          │事，恐嚇他人致生危害於│號三所示之改造手槍壹支沒收。  │
│    │          │安全                  │                              │
├──┼─────┼───────────┼───────────────┤
│ 2. │事實二    │共同以加害財產之事，恐│處有期徒刑肆月。              │
│    │          │嚇他人致生危害於安全  │                              │
├──┼─────┼───────────┼───────────────┤
│ 3. │事實三之(一)│共同私行拘禁          │處有期徒刑拾月，扣案如附表三編│
│    │          │                      │號三所示之改造手槍壹支沒收。  │
├──┼─────┼───────────┼───────────────┤
│ 4. │事實三之(二)│共同私行拘禁          │處有期徒刑壹年，如案如附表三編│
│    │          │                      │號三所示之改造手槍壹支沒收。  │
├──┼─────┼───────────┼───────────────┤
│ 5. │事實四之(一)│乘他人急迫貸以金錢，而│處有期徒刑貳月，扣案如附表三編│
│    │附表一編號│取得與原本顯不相當之重│號一所示之物沒收。            │
│    │1         │利                    │                              │
├──┼─────┼───────────┼───────────────┤
│ 6. │事實四之(一)│乘他人急迫貸以金錢，而│處有期徒刑貳月，扣案如附表三編│
│    │附表一編號│取得與原本顯不相當之重│號一所示之物沒收。            │
│    │2         │利                    │                              │
│    │          │                      │                              │
├──┼─────┼───────────┼───────────────┤
│ 7. │事實四之(一)│共同乘他人急迫貸以金錢│處有期徒刑貳月，扣案如附表三編│
│    │附表一編號│，而取得與原本顯不相當│號一所示之物沒收。            │
│    │3         │之重利                │                              │
├──┼─────┼───────────┼───────────────┤
│ 8. │事實四之(一)│共同乘他人急迫貸以金錢│處有期徒刑貳月，扣案如附表三編│
│    │附表一編號│，而取得與原本顯不相當│號一所示之物沒收。            │
│    │4         │之重利                │                              │
├──┼─────┼───────────┼───────────────┤
│ 9. │事實四之(一)│乘他人急迫貸以金錢，而│處有期徒刑貳月，扣案如附表三編│
│    │附表一編號│取得與原本顯不相當之重│號一所示之物沒收。            │
│    │5         │利                    │                              │
├──┼─────┼───────────┼───────────────┤
│ 10.│事實四之(一)│共同乘他人急迫貸以金錢│處有期徒刑貳月，扣案如附表三編│
│    │附表一編號│，而取得與原本顯不相當│號一所示之物沒收。            │
│    │6         │之重利                │                              │
├──┼─────┼───────────┼───────────────┤
│ 11.│事實四之(一)│共同乘他人急迫貸以金錢│處有期徒刑貳月，扣案如附表三編│
│    │附表一編號│，而取得與原本顯不相當│號一所示之物沒收。            │
│    │7         │之重利                │                              │
├──┼─────┼───────────┼───────────────┤
│ 12.│事實四之(一)│共同乘他人急迫貸以金錢│處有期徒刑貳月，扣案如附表三編│
│    │附表一編號│，而取得與原本顯不相當│號一所示之物沒收。            │
│    │8         │之重利                │                              │
├──┼─────┼───────────┼───────────────┤
│ 13.│事實四之(一)│共同乘他人急迫貸以金錢│處有期徒刑貳月，扣案如附表三編│
│    │附表一編號│，而取得與原本顯不相當│號一所示之物沒收。            │
│    │9         │之重利                │                              │
├──┼─────┼───────────┼───────────────┤
│ 14.│事實四之(二)│共同私行拘禁          │處有期徒刑捌月，扣案如附表三編│
│    │          │                      │號一、二、十、二十六所示之物均│
│    │          │                      │沒收。                        │
└──┴─────┴───────────┴───────────────┘
附表五（丙○○主文部分）：
┌──┬─────┬───────────┬───────────────┐
│編號│犯罪事實  │    罪    名          │    宣    告    刑            │
├──┼─────┼───────────┼───────────────┤
│ 1. │事實二    │共同以加害財產之事，恐│處有期徒刑月。              │
│    │          │嚇他人致生危害於安全  │                              │
├──┼─────┼───────────┼───────────────┤
│ 2. │事實三之(一)│共同私行拘禁          │處有期徒刑陸月，扣案如附表三編│
│    │          │                      │號三所示之改造手槍壹支沒收。  │
├──┼─────┼───────────┼───────────────┤
│ 3. │事實三之(二)│共同私行拘禁          │處有期徒刑柒月，如案如附表三編│
│    │          │                      │號三所示之改造手槍壹支沒收。  │
├──┼─────┼───────────┼───────────────┤
│ 4. │事實四之(二)│共同私行拘禁          │處有期徒刑陸月，扣案如附表三編│
│    │          │                      │號一、二、十、二十六所示之物均│
│    │          │                      │沒收。                        │
├──┼─────┼───────────┼───────────────┤
│ 5. │事實五    │販賣第三級毒品        │處有期徒刑貳年陸月，扣案如附表│
│    │附表二編號│                      │三編號十、十七所示之物均沒收；│
│    │1         │                      │販賣第三級毒品所得新臺幣貳仟伍│
│    │          │                      │佰元沒收，如全部或一部不能沒收│
│    │          │                      │時，以其財產抵償之。          │
├──┼─────┼───────────┼───────────────┤
│ 6. │事實五    │販賣第三級毒品        │處有期徒刑貳年陸月，扣案如附表│
│    │附表二編號│                      │三編號十、十七所示之物均沒收；│
│    │2之1      │                      │販賣第三級毒品所得新臺幣仟元│
│    │          │                      │沒收，如全部或一部不能沒收時，│
│    │          │                      │以其財產抵償之。              │
├──┼─────┼───────────┼───────────────┤
│ 7. │事實五    │共同販賣第三級毒品    │處有期徒刑貳年陸月，扣案如附表│
│    │附表二編號│                      │三編號十、十七、二十六所示之物│
│    │2之2      │                      │均沒收；販賣第三級毒品所得新臺│
│    │          │                      │幣貳仟元沒收，如全部或一部不能│
│    │          │                      │沒收時，以其財產抵償之。      │
├──┼─────┼───────────┼───────────────┤
│ 8. │事實五    │販賣第三級毒品        │處有期徒刑貳年陸月，扣案如附表│
│    │附表二編號│                      │三編號十、十七所示之物均沒收；│
│    │3之1      │                      │販賣第三級毒品所得新臺幣仟元│
│    │          │                      │沒收，如全部或一部不能沒收時，│
│    │          │                      │以其財產抵償之。              │
├──┼─────┼───────────┼───────────────┤
│ 9. │事實五    │販賣第三級毒品        │處有期徒刑貳年陸月，扣案如附表│
│    │附表二編號│                      │三編號十、十七所示之物均沒收；│
│    │3之2      │                      │販賣第三級毒品所得新臺幣仟元│
│    │          │                      │沒收，如全部或一部不能沒收時，│
│    │          │                      │以其財產抵償之。              │
├──┼─────┼───────────┼───────────────┤
│ 10.│事實五    │共同販賣第三級毒品    │處有期徒刑貳年陸月，扣案如附表│
│    │附表二編號│                      │三編號十、十七所示之物均沒收；│
│    │4         │                      │販賣第三級毒品所得新臺幣伍佰元│
│    │          │                      │沒收，如全部或一部不能沒收時，│
│    │          │                      │以其財產抵償之。              │
├──┼─────┼───────────┼───────────────┤
│ 11.│事實五    │共同販賣第三級毒品    │處有期徒刑貳年陸月，扣案如附表│
│    │附表二編號│                      │三編號十、十七所示之物均沒收；│
│    │5         │                      │販賣第三級毒品所得新臺幣柒佰元│
│    │          │                      │沒收，如全部或一部不能沒收時，│
│    │          │                      │以其財產抵償之。              │
├──┼─────┼───────────┼───────────────┤
│ 12.│事實五    │販賣第三級毒品        │處有期徒刑貳年陸月，扣案如附表│
│    │附表二編號│                      │三編號十、十七所示之物均沒收；│
│    │6         │                      │販賣第三級毒品所得新臺幣仟元│
│    │          │                      │沒收，如全部或一部不能沒收時，│
│    │          │                      │以其財產抵償之。              │
├──┼─────┼───────────┼───────────────┤
│ 13.│事實五    │共同販賣第三級毒品    │處有期徒刑貳年陸月，扣案如附表│
│    │附表二編號│                      │三編號十、十七所示之物均沒收；│
│    │7         │                      │販賣第三級毒品所得新臺幣貳萬貳│
│    │          │                      │仟伍佰元沒收，如全部或一部不能│
│    │          │                      │沒收時，以其財產抵償之。      │
├──┼─────┼───────────┼───────────────┤
│ 14.│事實五    │販賣第三級毒品        │處有期徒刑貳年陸月，扣案如附表│
│    │附表二編號│                      │三編號十、十七所示之物均沒收；│
│    │8         │                      │販賣第三級毒品所得新臺幣壹仟元│
│    │          │                      │沒收，如全部或一部不能沒收時，│
│    │          │                      │以其財產抵償之。              │
├──┼─────┼───────────┼───────────────┤
│ 15.│事實五    │共同販賣第三級毒品    │處有期徒刑貳年陸月，扣案如附表│
│    │附表二編號│                      │三編號十、十七所示之物均沒收；│
│    │9         │                      │販賣第三級毒品所得新臺幣貳仟伍│
│    │          │                      │佰元沒收，如全部或一部不能沒收│
│    │          │                      │時，以其財產抵償之。          │
├──┼─────┼───────────┼───────────────┤
│ 16.│事實五    │共同販賣第三級毒品    │處有期徒刑貳年陸月，扣案如附表│
│    │附表二編號│                      │三編號十、十七所示之物均沒收；│
│    │10之1     │                      │販賣第三級毒品所得新臺幣仟元│
│    │          │                      │沒收，如全部或一部不能沒收時，│
│    │          │                      │以其財產抵償之。              │
├──┼─────┼───────────┼───────────────┤
│ 17.│事實五    │共同販賣第三級毒品    │處有期徒刑貳年陸月，扣案如附表│
│    │附表二編號│                      │三編號十、十七所示之物均沒收；│
│    │10之2     │                      │販賣第三級毒品所得新臺幣貳仟伍│
│    │          │                      │佰元沒收，如全部或一部不能沒收│
│    │          │                      │時，以其財產抵償之。          │
└──┴─────┴───────────┴───────────────┘
附表六（戊○○主文部分）：
┌──┬─────┬───────────┬───────────────┐
│編號│犯罪事實  │    罪    名          │    宣    告    刑            │
├──┼─────┼───────────┼───────────────┤
│ 1. │事實二    │共同以加害財產之事，恐│處有期徒刑肆月。              │
│    │          │嚇他人致生危害於安全  │                              │
├──┼─────┼───────────┼───────────────┤
│ 2. │事實三之(一)│共同私行拘禁          │處有期徒刑陸月，扣案如附表三編│
│    │          │                      │號三所示之改造手槍壹支沒收。  │
├──┼─────┼───────────┼───────────────┤
│ 3. │事實三之(二)│共同私行拘禁          │處有期徒刑陸月，如案如附表三編│
│    │          │                      │號三所示之改造手槍壹支沒收。  │
├──┼─────┼───────────┼───────────────┤
│ 4. │事實四之(一)│共同乘他人急迫貸以金錢│處有期徒刑貳月，扣案如附表三編│
│    │附表一編號│，而取得與原本顯不相當│號一所示之物沒收。            │
│    │6         │之重利                │                              │
├──┼─────┼───────────┼───────────────┤
│ 5. │事實四之(一)│共同乘他人急迫貸以金錢│處有期徒刑貳月，扣案如附表三編│
│    │附表一編號│，而取得與原本顯不相當│號一所示之物沒收。            │
│    │7         │之重利                │                              │
├──┼─────┼───────────┼───────────────┤
│ 6. │事實四之(二)│共同私行拘禁          │處有期徒刑捌月，扣案如附表三編│
│    │          │                      │號一、二、十、二十六所示之物均│
│    │          │                      │沒收。                        │
├──┼─────┼───────────┼───────────────┤
│ 7. │事實四之(三)│共同傷害人之身體      │處有期徒刑伍月。              │
├──┼─────┼───────────┼───────────────┤
│ 8. │事實四之(四)│以加害身體之事，恐嚇他│處有期徒刑肆月。              │
│    │          │人致生危害於安全      │                              │
├──┼─────┼───────────┼───────────────┤
│ 9. │事實五之附│共同販賣第三級毒品    │處有期徒刑貳年陸月，扣案如附表│
│    │表二編號2 │                      │三編號十、十七、二十六所示之物│
│    │之2       │                      │均沒收；販賣第三級毒品所得新臺│
│    │          │                      │幣貳仟元沒收，如全部或一部不能│
│    │          │                      │沒收時，以其財產抵償之。      │
└──┴─────┴───────────┴───────────────┘
附表七（癸○○主文部分）：
┌──┬─────┬───────────┬───────────────┐
│編號│犯罪事實  │    罪    名          │    宣    告    刑            │
├──┼─────┼───────────┼───────────────┤
│ 1. │事實二    │共同以加害財產之事，恐│處有期徒刑月。              │
│    │          │嚇他人致生危害於安全  │                              │
├──┼─────┼───────────┼───────────────┤
│ 2. │事實三之(一)│共同私行拘禁          │處有期徒刑陸月，扣案如附表三編│
│    │          │                      │號三所示之改造手槍壹支沒收。  │
├──┼─────┼───────────┼───────────────┤
│ 3. │事實三之(二)│共同私行拘禁          │處有期徒刑柒月，如案如附表三編│
│    │          │                      │號三所示之改造手槍壹支沒收。  │
├──┼─────┼───────────┼───────────────┤
│ 4. │事實四之(一)│共同乘他人急迫貸以金錢│處有期徒刑貳月，扣案如附表三編│
│    │附表一編號│，而取得與原本顯不相當│號一所示之物沒收。            │
│    │1         │之重利                │                              │
├──┼─────┼───────────┼───────────────┤
│ 5. │事實四之(二)│共同私行拘禁          │處有期徒刑柒月，扣案如附表三編│
│    │          │                      │號一、二、十、二十六所示之物均│
│    │          │                      │沒收。                        │
├──┼─────┼───────────┼───────────────┤
│ 6. │事實四之(三)│共同傷害人之身體      │處有期徒刑月。              │
├──┼─────┼───────────┼───────────────┤
│ 7. │事實六    │未經許可，持有可發射子│處有期徒刑年陸月，併科罰金新│
│    │          │彈具有殺傷力之改造手槍│臺幣伍萬元，罰金如易服勞役，以│
│    │          │                      │新臺幣壹仟元折算壹日，扣案如附│
│    │          │                      │表三編號30所示之改造手槍壹支沒│
│    │          │                      │收。                          │
└──┴─────┴───────────┴───────────────┘
附表八（丁○○主文部分）：
┌──┬─────┬───────────┬───────────────┐
│編號│犯罪事實  │    罪    名          │    宣    告    刑            │
├──┼─────┼───────────┼───────────────┤
│ 1. │事實二    │共同以加害財產之事，恐│處有期徒刑月。              │
│    │          │嚇他人致生危害於安全  │                              │
├──┼─────┼───────────┼───────────────┤
│ 2. │事實三之(一)│共同私行拘禁          │處有期徒刑陸月，扣案如附表三編│
│    │          │                      │號三所示之改造手槍壹支沒收。  │
├──┼─────┼───────────┼───────────────┤
│ 3. │事實三之(二)│共同私行拘禁          │處有期徒刑柒月，如案如附表三編│
│    │          │                      │號三所示之改造手槍壹支沒收。  │
└──┴─────┴───────────┴───────────────┘

司法院資訊處製作；財團法人民間司法改革基金會備份。
